【裁判字號】    95,上訴,1677
【裁判日期】    951220
【裁判案由】    常業竊盜等
【裁判全文】
臺灣高等法院高雄分院刑事判決        95年度上訴字第1677號
上  訴  人  臺灣高雄地方法院檢察署檢察官
上  訴  人
即  被  告  子○○
            乙○○
                    另案在臺灣高雄第二監獄執行中
被      告  丙○○
            庚○○
            己○○
上列上訴人因被告等常業竊盜等案件，不服臺灣高雄地方法院94
年度訴字第4013號中華民國95年6 月8 日第一審判決（〈起訴案
號：臺灣高雄地方法院檢察署94年度核退偵字第221 號；94年度
偵字第5384、10162 、10670 、16068 、20483 、21633 號；94
年度偵緝字第2304號），及追加起訴（同署94年度偵緝字第2452
、2453號；95年度偵字第9093號〉）提起上訴，本院判決如下：
    主  文
原判決關於乙○○、子○○、己○○部分均撤銷。
乙○○共同以犯竊盜電線罪為常業，累犯，處有期徒刑參年。
子○○連續結夥三人以上、攜帶兇器竊盜電線，處有期徒刑壹年
。
己○○結夥三人以上、攜帶兇器竊盜電線，累犯，處有期徒刑柒
月。
其餘上訴均駁回。
    事  實
一、乙○○前於民國90年間前因違反毒品危害防制條例案件，經
    臺灣苗栗地方法院以90年度訴字第258 號案件，判處有期徒
    刑10月確定，於92年9 月13日因縮短刑期執行完畢，詎仍不
    知悔改，與丁○○（丁○○業經臺灣高雄地方法院以94 年
    訴字第4013號判決，判處有期徒刑3 年，於95年8 月2 日確
    定）基於意圖為自己不法所有之常業竊盜犯意聯絡，以及分
    別與子○○、壬○○、李文郎、廖新進、己○○等人（壬○○、李文郎、廖新進，因同一案件曾經判決確定，而另經檢
    察官以94年度核退偵字第221 號案件為不起訴處分確定），
    基於意圖為自己不法所有之竊盜犯意聯絡，2 人共同或結夥
    3 至4 人，於如附表一編號3-10、12-21 、23-25 號及附表
    二所示之時、地及方式，持客觀上具行兇危險性之破壞剪等
    兇器，竊取台電公司所有之電纜線，前後共計68次，所竊得
    之財物均變賣或直接花用，乙○○並藉此賴以維生，而恃為
    常業。
二、子○○與壬○○、丁○○、乙○○等人，或2 人、或結夥3
    人，基於意圖為自己不法所有之竊盜犯意聯絡，於如附表一
    編號1 、2 、12-14 、24-26 號所示之時、地及方式，持客
    觀上具行兇危險性之破壞剪等兇器，竊取台電公司所有之電
    纜線，前後共計8 次，所竊得之財物均變賣花用。
三、己○○曾於88年間，因竊盜案件，經臺灣高雄地方法院判處
    有期徒刑7 月確定，於91年1 月3 日執行完畢，詎仍不知悔
    改，與丁○○、乙○○結夥3 人，基於意圖為自己不法所有
    之竊盜犯意聯絡，於如附表一編號19號所示之時、地及方式
    ，持客觀上具行兇危險性之破壞剪之兇器，竊取台電公司所
    有之電纜線1 次，所竊得之財物變賣花用。
四、嗣壬○○因案為警查獲後供出乙○○、子○○；乙○○則供
    出己○○，而循線查獲上情。
五、案經高雄縣政府警察局旗山分局報告臺灣高雄地方法院檢察
    署檢察官偵查起訴及追加起訴。
    理  由
壹、程序部分：
一、按於第一審言詞辯論終結前，得就與本案相牽連之犯罪追加
    起訴，刑事訴訟法第265 條第1 項定有明文。而「相牽連之
    犯罪」，係指同法第7 條所列之相牽連之案件，且必為可以
    獨立之新訴，並非指有方法與結果之牽連關係者而言。查本
    案原係公訴人就被告丁○○等竊盜案件起訴在卷，又於原審
    法院即第一審審理言詞辯論終結前，就共同被告己○○、乙○○涉嫌同犯竊盜案件向已繫屬前案之原審法院追加起訴（
    94年度偵緝字第2452、2453號；95年度偵字第9093號），因
    追加部分係獨立之新訴，且與本案繫屬部分為「數人共犯一
    罪或數罪」之相牽連案件，依刑事訴訟法第265 條第1 項、
    第251 條第1 項規定，檢察官追加起訴之程序，應認合法，
    原審法院自得就公訴人追加起訴部分一併審理，合先敘明。
二、被告子○○警詢中自白之證據能力：
  (一)公訴人認被告子○○於警詢中就附表一編號5-10、15-17 號
    （即起訴書附表編號5-10、16-18 號）共同竊盜電線犯行已
    經自白，係以被告94年1 月24日下午1 時30分警詢筆錄為其
    所據。
  (二)惟按被告自白非出於不正方法取得，且與事實相符者，得為
    證據，刑事訴訟法第156 條第1 項定有明文，即被告自白須
    符任意性、真實性要件，始具證據能力。又被告之自白與事
    實是否相符，須依具體情事，如現場跡象、被害人指供或調
    查其他之必要證據，以認定之，不能憑空臆測，認為與事實
    相符，而採為判決基礎（最高法院46年台上字第170 號判例
    意旨參照）。
  (三)被告原審辯護人固未主張偵查人員有以強暴、脅迫等不正方
    法取證，惟抗辯該日下午1 時30分警詢未錄音錄影，又被告
    於警詢當日就筆錄記載上開地點、件數並未供述承認犯行，
    僅有言明到現場後，才能記憶，應認被告供述與筆錄記載內
    容不符等語。
  (四)查被告於94年1 月27日為警借提偵訊及赴行竊現場查證，於
    同日上午11時45分詢問時，被告否認涉案，中午用餐後，下
    午1 時30分許繼續詢問，經警提示乙○○筆錄及警製表格後
    ，就共犯乙○○自白如附表一編號5-10、15-17、12、13 、
    24、25（上揭部分案發地點均在台南縣南化鄉）及高雄縣田
    寮鄉七星村內湖高分42分7 右1-3 電桿等14件犯罪事實時，
    該次警詢筆錄記載：「乙○○供述竊案中在台南縣所犯竊案
    我有參與共同犯案，惟在高雄縣田寮鄉七星村之竊案，我並
    無參與共同犯案」等語（旗警刑移162 號卷第26頁），然被
    告並未說明具體行竊次數，亦表示要到現場看才知道，嗣被
    告偕員警外出逐一實地查證確認完畢返回警局後，於同日下
    午6 時30分許，警詢中略稱：「如附表一編號12、13、24、
    25號4 件均由伊與丁○○、乙○○3 人共同竊盜電纜線1 批
    ，其他地點均是丁○○、乙○○自行犯案」等語（94核退偵
    221 號卷第105-106 頁），此節有卷附上開警詢筆錄為佐，
    並經證人即筆錄製作員警龔裕原於原審到庭證述明確（原審
    95年5 月1 日準備程序筆錄，原審卷(二)第38-43 頁）。查被
    告午後1 時30分警詢筆錄製作時點係在外出查訪失竊地點前
    ，員警詢問方式僅憑提示共犯乙○○同年1 月8 日警詢筆錄
    或警製表格為據，客觀上僅能從書面供述或員警言詞轉述知
    悉地點及件數，並未有地圖標示可供參酌，亦無附卷現場指
    認照片可憑回復記憶，而上開竊案事實筆錄或警製表格中僅
    標明失竊電線桿號，常人亦並不能辨識確實地點，且被告當
    次詢問中亦明白表示要到現場模擬後，才能知道是否參與犯
    行，同據證人龔裕原警員證述如前，故當次警詢筆錄記載被
    告自認：「台南縣犯案部分有參與」云云，是否與被告當時
    供述真意相符，已非無疑，即不能逕以認定被告已自白上揭
    13件案發地點在台南縣境內之全部犯行，公訴人援以該次警
    詢筆錄，而認定被告均自白上揭犯行，恐有誤解被告警詢供
    述真意。再者，嗣被告同日再偕警外出查案，於下午6 時30
    分許製作第2 次警詢筆錄之際，其既經外出實地查證後，對
    查訪地點與其記憶行竊地點互核之後所為供述，因有憑據喚
    回記憶，且被告亦未全部否認上揭犯行，並無規避警方查緝
    竊盜犯嫌之意，則被告外出查證後所承認行竊地點，而認與
    供述事實相符，認符合其當日自白真意，堪以採信。故原審
    辯護意旨為被告辯護稱：被告子○○94年1 月27日下午1時
    30分警詢筆錄記載被告自白如附表一編號5-10、15-17 竊盜
    犯行與被告供述相左等語，應屬可採；公訴人認被告就此部
    分已為自白尚容有誤會，即有關被告涉嫌此部分竊盜犯行警
    詢筆錄之記載內容與其當時本人供述真實性有違，自不得為
    本件審理之證據。末以，雖證人龔裕原明確指證當日警詢均
    有依法連續錄音，然經遍尋移送卷證，並未附有該日下午1
    時30分警詢錄音帶，惟當事人及被告原審辯護人就此並未聲
    請調查，又本院既認被告就涉案同表編號5-10、15-17 部分
    之警詢筆錄缺乏自白真實性，而不足採信，即無再行勘驗錄
    音帶再究實際問答經過必要，附此敘明。
三、共同被告乙○○警詢陳述關於被告子○○部分：此係被告子
    ○○以外之人審判外之言詞陳述，且經被告子○○原審辯護
    人當庭否認其證據能力（原審95年2 月21日準備程序筆錄）
    ，依刑事訴訟法第159 條第1 項規定，本不得作為證據。又
    其雖於94年1 月8 日警詢中指述上開14件竊盜事實均係與丁○○、子○○共同犯之云云（同上警卷第16頁），然嗣於94
    年3 月18日偵查中結證稱：「子○○好像有1 、2 次沒有和
    我及丁○○一起偷」等語（94偵5384號卷第41頁），復於原
    審審理中結稱：「警、偵訊所言實在，子○○確有幾件沒有
    去，那幾件記不得了，94年1 月8 日警詢中部分，子○○只
    跟我去1 次剪了3 個地方」等語（原審95年5 月25日審判筆
    錄，原審卷(二)第97-98 頁），其先後就被告子○○涉案部分
    之陳述並不一致，惟乙○○分別與丁○○、子○○、壬○○
    、李文郎、廖新進、己○○等人行竊電線，每次人數及共犯
    組合不一，又其本身連續犯案件數達68件，而犯案時間集中
    在93年5 月間，距查獲受訊之94年1 月間，已逾半年，若無
    特殊之處，則受訊時對之前短時間內緊密發生數件事實印象
    難免模糊，尚難逕認警詢所言有何有特別可信情形，公訴人
    就其先後陳述不符部分復未指明證人警詢陳述有何較可信特
    別情況，而並無符合刑事訴訟法第159 條之2 規定之情形，
    此部分仍不得作為本院審理之證據。
四、共同被告乙○○警詢、偵訊陳述關於被告己○○部分：被告
    己○○於原審準備程序中主張無證據能力（95年3 月20日準
    備程序筆錄，原審卷(一)第187 頁）。本院於95年12月6 日審
    理時傳喚乙○○到庭就被告己○○部分為證人進行交互詰問
    證人之程序，然共同被告乙○○於本院審判程序中，以恐因
    陳述致自己受刑事追訴及處罰為由，依刑事訴訟法第181 條
    規定，行使拒絕證言權。而同法第159 條之3 各款所揭示被
    告以外之人不能陳述之事由，係參考日本刑事訴訟法第321
    條立法例而設，該國判例認該條所定不能陳述之情形屬於例
    示性之規定，故陳述人即使於審判中出庭，但沉默不語或依
    法拒絕證言，或因情緒激動不能言語等情，均符合所謂不能
    陳述之要件（《刑事訴訟新制法律問題彙編》，司法院印行
    ，92年8 月第一版，第24頁參照）。本院審酌共同被告乙○○與被告己○○共同行竊僅有1 次，較之與其他共犯共同行
    竊之次數顯然較少而有特殊之處，當時因無外力介入而較無
    顧忌或心理壓迫，又其既與己○○僅有1 次共同竊盜犯行，
    當無上開印象模糊之情，認其先前警詢時關於此部分之陳述
    顯具有可信之特別情況，且為證明被告己○○犯罪事實之存
    否所必要，本院認共同被告乙○○於警詢時關於被告己○○
    之陳述，依同法第159 條之3 規定，得作為被告己○○之證
    據。另其於94年3 月18日偵訊時關於被告己○○之陳述，其
    於陳述時業經具結，檢察官當時並給與被告己○○就乙○○
    之陳述為對質之機會，乙○○該次陳述又查無何顯不可信之
    情況，本院認依同法第159 條之1 第2 項規定，得為證據。
五、另本院用以認定犯罪事實之其餘卷內之被告以外之人之審判
    外陳述，被告及檢察官於本院調查證據時均知其有第159 條
    第1 項不得為證據之情形，且經原審及本院審理時予以提示
    或告以要旨，各經其等表示意見，而均未於言詞辯論終結前
    聲明異議，亦未經聲請就上開被告以外之人於審理時予以對
    質、詰問，本院審酌上開證據作成時之情況，認為適當，且
    已保障被告之對質、詰問權，依刑事訴訟法第159 條之5 第
    2 項規定，認均有證據能力。
貳、實體部分：
（壹）、撤銷改判部分（即被告乙○○、子○○、己○○部分）
        ：
一、訊據被告乙○○及子○○對於附表一、二所示共同竊盜電線
    之事實，均於原審及本院審理時坦承不諱，而台電公司電纜
    線失竊情形，亦有台電公司台南區營業處94年5 月12日D 台
    南字第094050035 號、同公司鳳山區營業處94年6 月13日D
    鳳山市字0000-0000 號等函檢附之如附表所示報案三聯單、
    失竊現場（調查）報告表、證明書等附卷可稽，亦有證人即
    被害人台電公司台南區○○○○路失竊承辦員甲○○、高雄
    區○○○○路巡修員戊○○、杉林服務處技工辛○○警詢陳
    述在卷可憑，並與共犯丁○○、壬○○、李文郎、許天福等
    人於警詢、偵查或原審審理中陳述情節相符（各參見附表所
    引證據出處）。此外，復有現場照片、警卷所附監視錄影帶
    翻拍照片，均核與被告2 人自白相符，渠等自白堪以採信。
    是以，被告乙○○、子○○等人此部分竊盜犯行罪證明確，
    犯行均堪以認定，應依法論科。
二、訊據被告己○○，則矢口否認有何於附表一編號第19號之竊
    盜犯行，其於原審時辯稱：伊當時在杉林鄉月眉替老闆黃烜
    修、張永光他們一起工作割椰子云云（原審95年3 月20日準
    備程序筆錄，原審卷(一)第186 頁）。惟查，乙○○於94年1
    月7 日第1 次警詢時，除坦承自己犯多起竊盜電纜線之犯行
    外，另供稱與其共同犯案的有丁○○、子○○及己○○等人
    等語（警0162卷第2 頁）；其後經帶同警方到現場查證後，
    又於同年月8 日第1 次警詢時，除坦承行竊之確切地點外，
    另供稱與丁○○、己○○曾共同犯案等語（同上警卷第16頁
    ）。其後於94年3 月18日接受檢察官偵訊時結證稱：己○○
    只有跟伊和丁○○偷過1 次，是在龜丹村鐵谷等語（94偵53
    84卷第41頁），其雖於本院審理時，以恐因陳述致自己受刑
    事追訴及處罰為由，依刑事訴訟法第181 條規定，行使拒絕
    證言權，但其上開3 次陳述被告己○○確有與其共同行竊則
    始終一致，參諸其自己雖然行竊次數多達68次，但其既供稱
    與被告己○○只有共同行竊1 次，即無混淆誤認可能，且其
    又與被告己○○並無仇怨，自己又已坦承犯行，應無企圖脫
    免自己罪責及故意誣陷被告己○○之虞，故認其上開所為不
    利於被告己○○之陳述，可以採信。另共犯丁○○於原審審
    理時證稱：伊有開車載己○○與乙○○去台南縣楠西鄉剪電
    線等語，其並於同日審理時接受被告己○○詰問：「我是不
    是有與你去台南玩，本來是要去剪電線，但是因為看有人所
    以沒有剪？」丁○○回答：「沒有」等語（原審95年5 月25
    日審判筆錄，原審卷(二)第90-91 頁）；另本院審理時，丁○○亦結證稱：93年5 月間確有駕車載乙○○、己○○到台南
    縣楠西鄉龜丹村偷電纜線，變賣的錢我們拿去買毒品使用等
    語（本院95年12月6 日審判筆錄第4 頁）。亦即丁○○始終
    結證證明被告己○○有共同行竊犯行明確，且依被告己○○
    於原審審理時詰問丁○○時，亦自承：曾與丁○○到台南預
    備剪電線等語，亦如上述，則依據被告己○○上開自承之事
    實，以及乙○○與丁○○2 人經具結後而為先後相符之陳述
    ，足認被告己○○確有於附表一編號第19號之時、地，與乙○○、丁○○共同行竊之事實。另黃烜修雖於原審審理時證
    稱：被告己○○會來幫忙，但於何時伊忘了，割椰子都在白
    天，但也看他們何時來做等語（95年5 月25日審理筆錄，原
    審卷(二)第84-86 頁）；張永光亦於原審審理時證稱：被告己○○有跟伊做臨時工，人手不夠時伊會請他幫忙，他來做過
    10幾次等語（同上審判筆錄，原審卷(二)第86-88 頁），則依
    該2 人所證，雖可以證明被告己○○確曾受僱作臨時工之情
    ，但無法證明被告己○○於上開犯罪時間亦在工作而不在犯
    罪現場，而被告己○○確有與乙○○、丁○○共犯上開竊盜
    犯行，業如上述，則上開黃烜修、張永光2 人所證，尚難為
    被告己○○有利之認定。是被告己○○上開否認犯罪所辯，
    不足採信，其犯行亦堪認定。
三、按刑法上之所謂常業犯，係指反覆以實施同種類行為為目的
    之社會活動之職業性犯罪，至於犯罪所得之多寡，是否恃此
    為唯一之謀生職業，則非所問，縱令兼有其他職業，仍無礙
    於該常業犯罪之成立（最高法院85年度台上字第510 號判例
    意旨參照）。又刑法上規定之常業犯，只須有賴某種犯罪為
    業之意思，而有事實上之表現為已足，不以犯罪時間之長短
    為認定之標準（最高法院88年度台上字第2916號、89年度台
    上字第3284號判決意旨參照）。查被告被告乙○○本件上開
    竊盜犯行，行竊時間自93年1 月間起，至同年5 月間止，犯
    行多達68件，次數繁多，所竊取台電公司電纜線數量龐大，
    價值甚鉅，顯有反覆實施同種類竊盜之犯罪行為，又其於行
    竊得手後銷贓，得款朋分花用，業據被告乙○○自白明確在
    卷（原審95年5 月25日審判筆錄，原審卷(二)第97頁），以所
    竊電線數量及價值觀之，其所分得金額應不少，其於犯案期
    間之93年度間復均無其他營業或在職收入，核與財政部台灣
    省南區國稅局高雄縣分局95年5 月1 日南區國稅高縣二字第
    0950024313號函所示其該年度均未辦理綜合所得稅結算申報
    乙節（原審卷(二)第29-30 頁），足認被告乙○○當時並無正
    業，亦無證據認有其他收入來源，又上開行竊時間之密接，
    顯係以行竊所得為其生活主要憑藉，而有以此種竊盜謀生之
    意思，其係以犯竊盜為常業，至為明確。是被告乙○○於原
    審審理及本院審理時辯稱：非常業竊盜云云，尚非可採。
三、另被告乙○○於本院審理時尚辯稱：本案與伊前案竊盜犯行
    部分，有連續犯之裁判上一罪關係，而為前案判決效力所及
    ，本案應為重覆判決云云（本院95年11月9 日準備程序筆錄
    參照）。經查，被告乙○○另因竊盜案件，經本院於95年3
    月8 日以95年度上易字第65號案件，判處有期徒刑1 年6 月
    確定，此有該案判決書附卷可稽。依據該案判決書所認定被
    告之犯罪事實，被告乙○○係於94年5 月25日下午2 時15分
    許，與蒙華盛及方春全，共同在高雄縣內門鄉溝坪村水泉農
    場聖家山登山步道，竊取內門鄉公所之鐵欄杆；又於同年7
    月14日上午11時30分許，與蒙華盛、穆政衫，共同在屏東縣
    里港鄉中和村堤防旁香蕉園，竊取電纜線；於同年8 月11日
    上午9 時許，與不詳姓名綽號「黑人」之成年男子，共同在
    內門鄉永吉村新生23號，侵入屋內行竊。該等案件之犯罪時
    間與本案相距1 年以上，且與其犯案之人均與本案不相同，
    而經該案確定判決認定與本案並無裁判上一罪關係，故被告
    乙○○上開所辯，亦不足採。
四、論罪：
  (一)台電公司係應一般需用供給電能之事業經營者，為電業經營
    者，其所架設之電纜線，係供傳輸電力之用，應屬電業法所
    稱之供電設備無訛，是核被告乙○○、子○○、己○○於附
    表一、二所示竊取台電公司電線行為，均係犯電業法第105
    條之竊取供電設備罪，而應分別依刑法之規定從重處斷。又
    被告子○○與壬○○2 人間，就附表一所示1 、2 、26號犯
    行；被被告乙○○與丁○○、壬○○間，就附表一所示3 、
    4 號犯行；被告乙○○與丁○○間，就附表一所示5-10、15
    -18 、20 -21、23號犯行；被告乙○○、己○○與丁○○間
    ，就附表一所示19號犯行；被告乙○○、子○○與丁○○間
    ，就附表一所示12-14 、24、25號犯行；被告乙○○與壬○○、廖新進、李文郎等人間，就附表二所示犯行，各有犯意
    聯絡與行為分擔，均為共同正犯。
    (1)被告乙○○行為後，刑法業於95年7 月1 日修正施行，修
      正後刑法刪除第322 條常業竊盜罪之規定，但本案被告乙○○所犯竊盜罪之時間在刑法修正施行前，而其行為當時
      常業竊盜罪其法定本刑為1 年以上7 年以下有期徒刑，刑
      法修正後，因常業犯已經刪除，應將被告乙○○所犯附表
      所示之竊盜犯行分論併罰，合併計算其法定最高本刑已超
      過有期刑徒刑7 年，較原常業犯之法定刑為重，比較修正
      前後規定，以修正前規定較有利於被告乙○○，應依刑法
      第2 條第1 項前段規定，其所犯電業法第105 條罪，應適
      用刪除前刑法第322 條而論以常業竊盜罪，並依電業法第
      105 條規定從重處斷。又其曾因違反毒品危害防制條例案
      件，經臺灣苗栗地方法院以90年度訴字第258 號判處有期
      徒刑10月確定，於92年9 月13日因縮短刑期執行完畢乙節
      ，有臺灣高等法院被告前案紀錄表1 紙附卷可稽，其於有
      期徒刑執行完畢後5 年內，故意再犯本件有期徒刑以上之
      罪，為累犯，依修正後刑法第47條第1 項之規定，加重其
      刑。
    (2)另被告子○○所為如附表一所示之8 次電業法犯行，其中
      附表一1 、2 、26號之犯行，應依刑法第321 條第1 項第
      3 款之攜帶兇器竊盜罪論處，其中附表一12、13、14、24
      、25之犯行，應依同條第3 、4 款論以結夥3 人以上、攜
      帶兇器竊盜罪論處。其所為上開8 次犯行，時間緊接，犯
      罪基本構成要件相同，顯係基於概括犯意所為，而為連續
      犯。惟其行為後，刑法第56條連續犯之規定，亦已因刑法
      修正而刪除，此刪除雖非犯罪構成要件之變更，但顯已影
      響行為人刑罰之法律效果，自屬法律有變更，比較修正前
      後規定，亦以修正前規定，較有利於被告子○○，而應依
      刑法第2 條第1 項前段規定，適用行為時即修正前刑法第
      56條連續犯之規定，論以情節較重附表一13號之一罪，並
      加重其刑（大法官會議釋字第152 號解釋、最高法院67年
      6 月20日第6 次暨第7 次刑事庭庭推總會議決議(一)參照）
      ，且依電業法第105 條規定從重處斷。檢察官起訴意旨認
      被告子○○所為應依刑法第322 條常業竊盜罪處斷云云，
      惟查被告子○○所為附表一所示之8 次犯行，其時間均在
      93 年5月間，且其犯罪地點分別在高雄縣杉林鄉○○村○○道路及台南縣南化鄉○○村○○道路，其犯罪時間應集
      中在2 天內，時間不長，尚無證據可證明其有反覆實施之
      情；另依財政部台灣省南區國稅局高雄縣分局95年4 月11
      日南區國稅高縣二字第095020874 號函所示，雖無被告子
      ○○該年度辦理綜合所得稅結算申報紀錄，而無法以此證
      明其於該年度有收入（原審卷(一)第198-199 頁），但被告
      子○○之母癸○○則於本院審理時到庭證稱：被告子○○
      平時有在家中所開設的小吃店幫忙等語（本院95年12月6
      日審判筆錄第7 頁），而被告子○○上開行竊時間既短，
      行竊所得應不多，亦難認其有以行竊所得有恃為生活憑據
      之事實，故尚無證據可以認定被告子○○有以竊盜電線為
      常業之犯行，故檢察官此部分之起訴，容有未洽，起訴之
      法條應予變更，併此敘明。
    (3)另被告己○○所為附表一19號之違反電業法犯行，應依刑
      法第321 條第3 、4 款論以結夥3 人以上、攜帶兇器竊盜
      罪論處，並依電業法第105 條規定從重處斷。又其曾於88
      年間，因竊盜案件，經臺灣高雄地方法院以89年度易字第
      580 號案件，判處有期徒刑7 月，於91年1 月3 日執行完
      畢，此有臺灣高等法院被告前案紀錄表1 紙附卷可稽，其
      於有期徒刑執行完畢後5 年內，故意再犯本件有期徒刑以
      上之罪，為累犯，依修正後刑法第47條第1 項之規定，加
      重其刑。
五、原審就被告乙○○、子○○2 人予以論罪科刑，固非無見，
    惟(1)被告子○○所為，應依刑法第321 條第3 、4 款之加重
    竊盜罪論處，已如上述，原審以同法第322 條常業竊盜罪論
    處，容有未洽；(2)電業法第105 條係規定「依刑法之規定從
    重處斷」，依其文義，其尚非刑之加重事由，原審認係刑之
    加重事由，亦有未洽；(3)附表一19號係由被告乙○○、己○○與丁○○3 人所共犯，已如上述，原審未察，認係被告乙○○與丁○○2 人所犯，亦有違誤。被告子○○上訴指摘原
    審判決以常業竊盜罪論處，而有違誤等語，為有理由；被告
    乙○○上訴指摘原審判決量刑過重，以及重覆判決云云，雖
    無理由，但原審判決就此2 人部分既有上開違誤，自應由本
    院予以撤銷改判。另被告己○○所為，亦係犯電業法第105
    條之罪，而應依刑法加重竊盜罪從重處斷，亦業如上訴，原
    審未察，就此部分遽為無罪之諭知，亦有未洽，檢察官上訴
    指摘原審此部分判決不當，為有理由，亦應由本院予以撤銷
    改判。
六、爰審酌被告乙○○等人均正值盛年，卻不思以合法正當途徑
    賺取所得，竟竊取台電公司電線，被告乙○○竊盜次數非少
    ，及所竊得之財物價值非微，侵害公共用電安全及他人財產
    法益，又持利器竊盜之情形，嚴重危害社會治安，行為誠屬
    不該，惟念被告子○○犯行較少，被告己○○犯行僅有1 次
    ，另子○○與乙○○犯後始終坦承本件犯行，犯後態度良好
    等，及其一切情狀，分別量處如主文第2 、3 、4 項所示之
    刑。末按保安處分係針對受處分人將來之危險性所為之處置
    ，以達教化、治療之目的，為刑罰之補充制度。我國現行刑
    法採刑罰與保安處分雙軌制，係在維持行為責任之刑罰原則
    下，為協助行為人再社會化之功能，以及改善行為人潛在之
    危險性格，期能達成根治犯罪原因、預防犯罪之特別目的。
    是保安處分中之強制工作，旨在對嚴重職業性犯罪及欠缺正
    確工作觀念或無正常工作因而犯罪者，強制其從事勞動，學
    習一技之長及正確之謀生觀念，使其日後重返社會，能適應
    社會生活。又竊盜犯贓物犯保安處分條例第三條第一項規定
    ：十八歲以上之「竊盜犯」、贓物犯，有犯罪之習慣者，得
    於刑之執行前，令入勞動場所強制工作。另刑法第九十條第
    一項亦規定：有犯罪之習慣或因遊蕩或懶惰成習而犯罪者，
    得於刑之執行完畢或赦免後，令入勞動場所，強制工作。即
    均係本於保安處分應受比例原則之規範，使保安處分之宣告
    ，與行為人所為行為之嚴重性、行為人所表現之危險性及對
    於行為人未來行為之期待性相當之意旨而制定，而由法院視
    行為人之危險性格，決定應否令入勞動處所強制工作，以達
    預防之目的（最高法院95台上第4615號判決意旨參照）。本
    件被告乙○○固恃竊盜為生，已如上述，惟其於本件行為前
    並無竊盜或贓物前科，有上開前案紀錄表可佐（被告乙○○
    僅於94年間另因加重竊盜案件經本院以95年上易字65號判處
    有期徒刑1 年6 月確定），又其於本件行竊期間大抵集中於
    93年5 月中，尚無證據證明其已有犯竊盜罪之習慣；且被告
    犯後坦認犯行，態度良好，應已有悔意，認其經本案刑之執
    行後，已能期待未來不致再犯，故本院認其尚無令入勞動處
    所強制工作之必要，附此說明。
七、另被告乙○○等人資以行竊電線犯罪所用之破壞剪、鋼釘等
    工具，雖為共犯乙○○、壬○○等所有，然均未扣案，或已
    經丟棄，業經被告乙○○供述在卷（94偵5384號卷第42頁）
    ，為免將來執行困難，均不予宣告沒收之，亦併此敘明。
八、被告子○○、己○○不另為無罪諭知部分：
  (一)公訴意旨另以：(1)被告子○○基於意圖為自己不法所有之常
    業竊盜犯意，與壬○○、丁○○、乙○○等人共同基於上開
    常業竊盜之犯意聯絡，或2 人、或3 人，於如附表一編號5-
    10、15-17 號所示之時、地及方式，竊取台電公司所有之電
    纜線，因認此部分同涉刑法第322 條之常業竊盜犯嫌；(2)被
    告己○○與丙○○、庚○○3 人（丙○○、庚○○2 人另為
    無罪之諭知，詳如後述），與壬○○共同基於為自己不法所
    有之竊盜犯意聯絡，於93年5 月24日前之5 月間某日，結夥
    4 人，由丙○○騎乘車牌號碼不詳之機車1 部搭載壬○○，
    另己○○、庚○○2 人則徒步前往高雄縣杉林鄉○○村○○
    道路內寮高分27號電桿，由壬○○利用其所有之腳踏釘爬上
    電桿，並持其所有，客觀上對人生命、身體足以構成威脅之
    破壞剪1 把，剪下台電公司所有之PVC 風雨線105 公尺（價
    值新臺幣1943元），丙○○、己○○、庚○○3 人則負責收
    取剪下之電纜線，得手後，將之變賣至屏東縣里港鄉某不詳
    資源回收場，因認被告己○○與丙○○、庚○○3 人與壬○○等共同涉犯電業法第105 條、刑法第321 條第1 項第4、3
    款結夥攜帶兇器竊盜罪嫌云云。
  (二)按認定犯罪事實應依證據，無證據不得推定其犯罪事實；又
    不能證明被告犯罪者，應諭知無罪之判決，刑事訴訟法均定
    有明文。又被告否認犯罪事實所持之辯解，縱屬不能成立，
    仍非有積極證據足以證明其犯罪行為，不能遽為有罪之認定
    （最高法院30年上字第1831號判例意旨、91年度台上字第20
    60號判決意旨參照）。
  (三)被告子○○被訴如附表一編號5-10、15-17 號竊盜電線部分
    ：檢察官此部分證據主要係以：被告子○○94年1 月27日警
    詢及同年3 月24日偵查中自白、共同被告乙○○94年1 月8
    日警詢陳述及同年3 月18日偵查結證、證人即台電公司代理
    人甲○○指述為其證據。訊之被告子○○堅決否認此部分犯
    行，辯稱：並未同乙○○、丁○○參與此部分犯行，伊未曾
    到過這些地方，只有跟李、邱2 人去過台南縣南化鄉1 次，
    同1 天偷3 、4 處等語（94偵5384號卷第50頁、原審95年2
    月21日、95年5 月1 日準備程序筆錄）。經查：
   (1)被告子○○於94年1 月27日下午1 時30分第1 次警詢筆錄
     ，因與被告自白真實性要件有違，不足採信，已如前述，
     自不得資以認定被告此部分犯行。又觀被告子○○同年3
     月24日偵查中所自白，與94年1 月27日外出指認查證行竊
     地點相符，惟所自白竊盜犯行僅限縮於同表編號12、13、
     24、25號等事實，亦不能將自白延伸其他時、地犯行，應
     認被告就被訴如附表一編號5-10、15-17竊盜犯行自始均未
     曾自白與丁○○、乙○○共同犯之。
   (2)再者，共同被告乙○○於94年1 月8 日警詢陳述關於被告
     子○○部分，業經原審及本院認定無證據能力，亦如前述
     。又乙○○94年3 月18日偵訊時結證稱：「94年1 月8 日
     警詢筆錄所載屬實，……，子○○好像有1 、2 次沒有和
     我及丁○○一起偷」等語（94偵5384號卷第41頁），與其
     於原審95年5 月25日審理時結證稱：「子○○不是每次去
     南化鄉偷電線都去，他只去1 次，那次我們剪了3 個地方
     」等語（原審卷(二)第97頁），均已證述被告子○○並非每
     次均與伊及丁○○共同行竊，亦核與共犯丁○○於原審同
     日審理時結證稱：「有去過南化鄉偷電線，子○○不是每
     次都去，只有在車上被拍到那次」等語相符（同上審判卷
     (二)第99-100頁），則上開證人所言均與被告子○○於94年3
     月24日偵查中所辯：「只有跟李、邱2 人去過1 次，同1
     天偷南化鄉3 、4 處」等語契合（同上開偵卷第50頁），
     檢察官以證人乙○○上開偵查中結證之詞，已認定被告子
     ○○此部分犯行，亦乏所據。
   (3)末以，台電公司代理人甲○○警詢中指述只能證明電線遭
     竊情形，惟並未指述竊盜行為人，自不能資以證明被告子
     ○○係行竊者之積極證據。綜上所述，關於被告子○○被
     訴如附表一編號6-10、15-17號竊盜犯行，檢察官所提出之
     證據，尚不足為被告有罪之積極證明，難認已達到一般人
     均不致有所懷疑而得確信其為真實之程度。此外，復查無
     其他證據，資為認定被告子○○此部分行竊犯行，惟因檢
     察官認此部分與本院上開論罪科刑部分，有連續犯裁判上
     一罪之關係，故就此部分，爰不另為無罪之諭知，併此敘
     明。
  (四)另被告己○○堅決否認有何上開犯行，檢察官認被告己○○
    與丙○○、庚○○3 人共同涉犯上開公訴意旨之加重竊盜電
    線罪嫌，係以共犯壬○○指述及台電公司鳳山區營業處94年
    6 月13日D 鳳山市字第0000-0000 號函為其論罪依據，經查
    ：
   (1)公訴意旨認被告己○○與丙○○、庚○○涉犯上開竊盜電
     線之事實，固據共犯壬○○就上開高雄縣杉林鄉月眉村電
     線竊盜部分於偵查中結證稱：「有跟庚○○、己○○、丙○○一起去杉林鄉月眉村附近偷電纜線，是我爬上去剪，
     其餘3 人在下面撿」等語（94核退偵221 號卷第124 、225
     頁），另於原審審理中結證證：「確實有與庚○○、己○○、丙○○等人於93年不明時間，由丙○○帶我去他家後
     面偷剪電線」等語（原審95年5 月25日審判筆錄，原審卷
     (二)第80-81 頁）；惟就被告己○○與丙○○、庚○○3 人
     與共犯壬○○涉嫌共犯上開竊盜犯罪事實，壬○○於偵查
     中，就與何人共同行竊、次數及到場方式等情節，前後分
     別所述：（偵查中）「有跟庚○○、己○○、丙○○一
     起去偷電纜線」、（審理中）「庚○○沒有跟我去剪（電
     線），但有與我、己○○一起去賣」、「我的意思是己○○等人有跟我一起去剪」等語；（偵查中）「我們4 人
     一起去」、（原審審理中）「他們是分次分別一起去偷的
     」、「（為何偵訊時說是一起去偷的？）因為我的部分很
     多件，我也記不太清楚」、「確實有一起去偷」、「與他
     們偷電線不只1 次」等語；（偵查中）「丙○○騎一部
     機車載我過去，己○○、庚○○走路過去」、（原審審理
     中）「我與丙○○分騎2 部機車一起去剪電線，己○○、
     庚○○沒有機車，我載他們其中1 人，另1 人由丙○○載
     」等語（均參見同前偵訊、審判筆錄）；再於本院審理
     時到庭證稱：時間太久了，已不記得該次幾人去行竊等語
     （本院95年12月6 日審判筆錄第8-9 頁），則其上開陳述
     反覆不相一致，先後甚至有彼此歧異之處，而難遽以採信
     。
   (2)再者，台電公司上開函及檢附報案三聯單、失竊現場調查
     報告表等證據，則僅能證明上開路段電線有遭竊取之被害
     事實，而不能佐證被告己○○即係本件竊盜電線行為人，
     則上開證據亦無從佐認被告己○○有參與前揭竊盜犯行待
     證事實。
   (3)綜上，共犯壬○○上開不利於己○○之陳述，既有明顯瑕
     疵存在，尚難單憑其1 人之陳述而遽以認定被告己○○有
     與丙○○、庚○○、壬○○於93年5 月間在高雄縣杉林鄉
     月眉村共同竊盜電線犯行，故此部分被告己○○之犯行，
     尚不能證明。綜上所述，關於被告己○○此部分被訴之竊
     盜犯行，檢察官所提出之證據，尚不足為被告有罪之積極
     證明，難認已達到一般人均不致有所懷疑而得確信其為真
     實之程度。此外，復查無其他證據，資為認定被告己○○
     此部分竊盜犯行，惟因檢察官認此部分與前開本院論罪科
     刑部分，有連續犯之裁判上一罪之關係，故就此部分，爰
     不另為無罪之諭知，亦併此敘明。
（貳）、駁回上訴部分（即被告丙○○、庚○○部分）：
一、公訴意旨另以：被告丙○○、庚○○2 人，與己○○、壬○○共同基於為自己不法所有之竊盜犯意聯絡，於93年5 月24
    日前之5 月間某日，結夥4 人，由丙○○騎乘車牌號碼不詳
    之機車1 部搭載壬○○，另己○○、庚○○2 人則徒步前往
    高雄縣杉林鄉○○村○○道路內寮高分27號電桿，由壬○○
    利用其所有之腳踏釘爬上電桿，並持其所有，客觀上對人生
    命、身體足以構成威脅之破壞剪1 把，剪下台電公司所有之
    PV C風雨線105 公尺（價值新臺幣1943元），丙○○、己○○、庚○○3 人則負責收取剪下之電纜線，得手後，將之變
    賣至屏東縣里港鄉某不詳資源回收場，因認被告丙○○、庚○○2 人，與己○○、壬○○等共同涉犯電業法第105 條、
    刑法第321 條第1 項第4 、3 款結夥攜帶兇器竊盜罪嫌云云
    。
二、檢察官認被告丙○○、庚○○2 人共同涉犯上開公訴意旨之
    加重竊盜電線罪嫌，係以共犯壬○○指述及台電公司鳳山區
    營業處94年6 月13日D 鳳山市字第0000-0000 號函為其論罪
    依據。惟訊據被告丙○○、庚○○2 人均矢口否認有前揭竊
    盜犯行，同辯稱：未與壬○○、乙○○、丁○○等人去偷剪
    台電公司電線等語。
  (一)公訴意旨認被告己○○與丙○○、庚○○涉犯上開竊盜電線
    之事實，固據共犯壬○○就上開高雄縣杉林鄉月眉村電線竊
    盜部分於偵查中結證稱：「有跟庚○○、己○○、丙○○一
    起去杉林鄉月眉村附近偷電纜線，是我爬上去剪，其餘3 人
    在下面撿」等語（94核退偵第221 號卷第124 、225 頁），
    另於原審審理時結證稱：「確實有與庚○○、己○○、丙○○等人於93年不明時間，由丙○○帶我去他家後面偷剪電線
    」等語（原審95年5 月25日審判筆錄，原審卷(二)第80-81 頁
    ）；惟就被告丙○○、庚○○2 人與共犯己○○、壬○○涉
    嫌共犯上開竊盜犯罪事實，壬○○於偵查中，就與何人共同
    行竊、次數及到場方式等情節，前後分別陳述有上開反覆不
    相一致，其先後甚至有彼此歧異之處，業如上述，故尚難遽
    以採信。
  (二)再者，台電公司上開函及檢附報案三聯單、失竊現場調查報
    告表等證據，則僅能證明上開路段電線有遭竊取之被害事實
    ，而不能佐證被告己○○即係本件竊盜電線行為人，則此開
    證據亦無從佐認被告丙○○、庚○○2 人有參與前揭竊盜犯
    行之事實。
  (三)綜上，共犯壬○○上開不利於被告丙○○、庚○○2 人之陳
    述，既有明顯瑕疵存在，尚難單憑其1 人之陳述而遽以認定
    被告丙○○、庚○○2 人有與己○○、壬○○於93年5 月間
    在高雄縣杉林鄉月眉村共同竊盜電線犯行，故此部分被告丙○○、庚○○2 人之犯行，尚不能證明。綜上所述，關於被
    告丙○○、庚○○2 人此部分被訴之竊盜犯行，檢察官所提
    出之證據，尚不足為被告有罪之積極證明，難認已達到一般
    人均不致有所懷疑而得確信其為真實之程度。此外，復查無
    其他證據，資為認定被告丙○○、庚○○2 人此部分行竊犯
    行，被告2 人此部分之犯行，自屬不能證明。
三、原審因而為被告丙○○、庚○○2 人無罪之諭知，核無違誤
    ，而檢察官上訴指摘原判決此部分不當，為無理由，應予駁
    回。
（參）、原審判決被告吳錦華部分未經上訴而確定，並此敘明。
據上論斷，應依刑事訴訟法第368 條、369 條第1 項、第299 條
第1 項前段、第300 條，電業法第105 條，刑法第2 條第1 項前
段、第11條前段、第28條、第321 條第1 項第3 、4 款、第47條
第1 項、修正前第56條、第322 條，判決如主文。
本案經檢察官沈紹嘉到庭執行職務。
中    華    民    國    95    年    12    月    20    日
                  刑事第七庭    審判長法  官
                                      法  官
                                      法  官
常業竊盜部分，如不服本判決，應於判決送達後10日內向本院提
出上訴狀，其未敘述理由者並應於提出上訴狀後10日內向本院補
提理由書（應附繕本）。
其餘部分不得上訴。
中    華    民    國    95    年    12    月    20    日
                                      書記官  黃玉珠
附錄本件判決論罪科刑法條：
電業法第105 條
竊盜或損壞電桿、電線、變壓器或其他供電設備者，依刑法之規
定從重處斷。
刑法第321條第1項：
犯竊盜罪而有左列情形之一者，處 6 月以上、 5 年以下有期徒
刑：
一  於夜間侵入住宅或有人居住之建築物、船艦或隱匿其內而犯
之者。
二  毀越門扇、牆垣或其他安全設備而犯之者。
三  攜帶兇器而犯之者。
四  結夥三人以上而犯之者。
五  乘火災、水災或其他災害之際而犯之者。
六  在車站或埠頭而犯之者。
前項之未遂犯罰之。
刑法第322條
以犯竊盜罪為常業者，處一年以上七年以下有期徒刑。
附表一
  ┌────────────┬──────────┬───────────┐
  │   犯   罪   事   實    │  證  據            │證據出處              │
  ├────────────┼──────────┼───────────┤
  │1                       │(一)、被告子○○於94年│(一)、94.01.27（第2次） │
  ├────────────┤    1月27日警詢中之 │    警訊（94核退偵221 │
  │時間：93年5月12日前某日 │    自白。          │    偵卷第105-106（3）│
  │地點：高雄縣杉林鄉集來村│                    │    、107頁）。       │
  │      產業道路新火山高分│                    │                      │
  │      30左1號電桿       │(二)、被告子○○於94年│(二)、94.05.19偵訊（94核│
  │方式：壬○○、子○○基於│    5月19日、94年10 │    退偵字221偵卷第203│
  │      共同竊盜之犯意聯絡│    月13日偵查中之自│    -204頁）；        │
  │      ，由壬○○以腳踏釘│    白及結證。      │    94.10.13偵訊（94核│
  │      爬上電桿，持其所有│                    │    退偵221偵卷第448頁│
  │      客觀上威脅人身安全│                    │    反面、449頁。）   │
  │      足供兇器使用之破壞│(三)、證人即同案被告劉│(三)、94核退偵字221偵卷 │
  │      剪剪下電纜，子○○│    旗坪於94年6 月14│    第224 、227 頁。  │
  │      負責收妥電纜線（攜│    日偵查中之證述。│                      │
  │      帶兇器竊盜）      │                    │                      │
  │竊得：台電公司PVC 風雨線│                    │                      │
  │      共117 公尺（價值新│(四)、台電公司鳳山區營│(四)、94核退偵字221偵卷 │
  │      台幣【下同】3,454 │    業處94年10月26日│    第493-495頁；     │
  │      元）              │    傳真函及所附查復│1.查復資料第2點，參同 │
  │                        │    資料、失竊現場調│  卷第493頁。         │
  │                        │    查報告表        │2.93.05.12日失竊現場調│
  │                        │                    │  查報告表，參同卷第49│
  │                        │                    │  4頁。               │
  │                        │                    │                      │
  │                        │                    │                      │
  ├────────────┼──────────┼───────────┤
  │2                       │(一)、被告子○○於94年│(一)、94.01.27（第2次） │
  ├────────────┤    1 月27日警詢中之│    警訊（94核退偵221 │
  │時間：93年5 月12日前某日│   自白。           │    偵卷221偵卷第105-1│
  │地點：高雄縣杉林鄉集來村│                    │    06（2）、107頁）。│
  │      新火山高分32左7至 │                    │                      │
  │      左8號電桿         │(二)、被告子○○於94年│(二)、94.05.19偵訊（94核│
  │方式：壬○○、子○○基於│    5 月19日、94年  │    退偵字221偵卷第203│
  │      共同竊盜之犯意聯絡│    10月13日偵查中之│    -204頁）；        │
  │      ，由壬○○以腳踏釘│    自白及結證之詞。│    94.10.13偵訊（94核│
  │      爬上電桿，持客觀上│                    │    退偵字221偵卷第448│
  │      可供兇器使用之破壞│                    │    頁反面、449頁。） │
  │      剪剪下電纜，子○○│                    │                      │
  │      負責收妥電纜線（攜│(三)、證人即同案被告劉│(三)、94核退偵字221偵卷 │
  │      帶兇器竊盜）      │    旗坪於94年6月14 │    第226、227頁。    │
  │                        │    日偵查中之證    │                      │
  │竊得：台電公司PVC風雨線 │    述。            │                      │
  │      共108公尺（價值   │                    │                      │
  │      1,998元）         │(四)、台電公司鳳山區營│(四)、94核退偵字221偵卷 │
  │                        │    業處94年6月13日D│    第235-349頁；     │
  │                        │    鳳山字第9405-014│1.竊取時地器材明細表，│
  │                        │    9 號函及所附竊取│  參同卷第242頁。     │
  │                        │    時地器材明細表、│2.93.02.05日15時0分受 │
  │                        │    受理報案三聯單、│  理報案三聯單，同卷第│
  │                        │    失竊現場調查報告│  339頁。             │
  │                        │    表等文件。      │3.93.02.05日失竊現場調│
  │                        │                    │  查報告表，參同卷第34│
  │                        │                    │  0頁。               │
  │                        │                    │4.被竊經過及復舊情形報│
  │                        │                    │  告表，參同卷第341頁 │
  │                        │                    │  。                  │
  │                        │                    │                      │
  │                        │                    │(五)、警卷第38頁。      │
  │                        │(五)、證人即台電公司杉│                      │
  │                        │    林服務處技士陳龍│                      │
  │                        │    和之指述。      │                      │
  ├────────────┼──────────┼───────────┤
  │3號                     │(一)、證人即同案被告劉│(一)、警卷第18頁反面（20│
  ├────────────┤    旗坪於93年7月12 │    ）。              │
  │時間：93年4月26日前某日 │    日警詢中之證述。│                      │
  │地點：高雄縣旗山鎮大林里│                    │                      │
  │      旗林高幹270右21號 │                    │                      │
  │      電桿              │(二)、證人即同案被告劉│(二)、94核退偵字221偵卷 │
  │方式：丁○○、乙○○、劉│    旗坪於94年5月10 │    第123頁。         │
  │      旗坪基於共同竊盜之│    日偵查中之具結證│                      │
  │      犯意聯絡，結夥3 人│    述。            │                      │
  │      ，由丁○○駕駛車牌│                    │                      │
  │      號碼E8-1575 號自用│(三)、證人即同案被告劉│(三)、94核退偵字221偵卷 │
  │      小貨車載送壬○○、│    旗坪於94年6月14 │    第220、222、227頁 │
  │      乙○○至現場，由劉│    日偵查中之具結證│    。                │
  │      旗坪以其所有之腳踏│    述。            │                      │
  │      釘爬上電桿，持其所│                    │                      │
  │      有客觀上可供兇器使│(四)、台電公司鳳山區營│(四)、94核退偵字221偵卷 │
  │      用之破壞剪剪下電纜│    業處94年6月13日D│    第235-349頁；     │
  │      ，丁○○、乙○○負│    鳳山字第9405-014│1.竊取時地器材明細表，│
  │      責把風（結夥3 人攜│    9 號函及所附報案│  參同卷第237頁。     │
  │      帶兇器竊盜）      │    證明書、竊取時地│2.報案證明書，參同卷第│
  │                        │    器材明細表。    │  265頁。             │
  │竊得：台電公司PVC 風雨線│                    │                      │
  │      246 公尺（價值    │                    │                      │
  │      4,551 元）        │                    │                      │
  ├────────────┼──────────┼───────────┤
  │4號                     │(一)、證人即同案被告劉│(一)、警卷第16頁（11）。│
  ├────────────┤    旗坪於93年7月12 │                      │
  │時間：93年4月29日前某日 │    日警詢中之證述。│                      │
  │地點：高雄縣內門鄉溝坪村│                    │                      │
  │      溝坪幹50號電桿    │(二)、證人即同案被告劉│(二)、94核退偵字221偵卷 │
  │方式：丁○○、乙○○、劉│    旗坪於94年5月10 │    第123頁。         │
  │      旗坪基於共同竊盜之│    日於偵查中之具結│                      │
  │      犯意聯絡，結夥3 人│    證述。          │                      │
  │      ，由丁○○載送劉旗│                    │                      │
  │      坪、乙○○至現場，│(三)、證人即同案被告劉│(三)、94核退偵字221偵卷 │
  │      壬○○以其所有之腳│    旗坪於94年6月14 │    第222、227頁。    │
  │      踏釘爬上電桿，持其│    日偵查中之具結證│                      │
  │      所有之破壞剪剪下電│    述。            │                      │
  │      纜，乙○○、丁○○│                    │                      │
  │      負責把風（結夥3 人│(四)、臺電公司鳳山區營│(四)、94核退偵字221偵卷 │
  │      攜帶兇器竊盜）    │    業處94年6月13日D│    第235-349頁；     │
  │                        │    鳳山字第9405-014│1.竊取時地器材明細表，│
  │竊得：台電公司PVC 風雨線│    9 號函及所附竊取│  參同卷第238頁。     │
  │      144 公尺（價值    │    時地器材明細表、│2.93.04.29日報案證明書│
  │      2,664 元）        │    報案證明書。    │  ，同卷第275頁。     │
  │                        │                    │                      │
  ├────────────┼──────────┼───────────┤
  │5號                     │(一)、證人即同案被告李│(一)、警0162卷第15-16頁 │
  ├────────────┤    宏洲於94年1月8日│   （5）。            │
  │時間：93年4月間某日     │    警詢中之證述。  │                      │
  │地點：台南縣南化鄉西埔村│                    │                      │
  │      高枝苦苓下5號A1至 │(二)、證人即台電公司台│(二)、94.02.17警訊（警01│
  │      A5號電桿          │    南營業處線路失竊│    62卷第2卷第41頁） │
  │方式：丁○○、乙○○基於│    承辦員甲○○於警│                      │
  │      共同竊盜之犯意聯絡│    詢中之證述。    │                      │
  │      ，由丁○○駕駛上開│                    │                      │
  │      車輛搭載乙○○至現│                    │                      │
  │      場，由乙○○利用其│                    │                      │
  │      所有之鐵支爬上電桿│(三)、被告丁○○於本院│                      │
  │      ，並持其所有客觀上│    審理中之自白。  │                      │
  │      可供兇器使用之鐵剪│                    │                      │
  │      剪下電纜，丁○○負│                    │                      │
  │      責收妥電線（攜帶凶│                    │                      │
  │      器竊盜）          │                    │                      │
  │                        │                    │                      │
  │竊得：台電公司PVC 銅線1 │                    │                      │
  │      批，長度不詳，價值│                    │                      │
  │      6,000元）         │                    │                      │
  ├────────────┼──────────┼───────────┤
  │6號                     │(一)、證人即同案被告李│(一)、警0162號卷第15頁（│
  ├────────────┤    宏洲於94年1月8日│    6）。             │
  │時間：93年4月間某日     │    警詢中之證述。  │                      │
  │地點：台南縣南化鄉西埔村│                    │                      │
  │      高枝苦苓下8號A1至 │(二)、證人甲○○於警詢│(二)、94.02.17警訊（警01│
  │      A6號電桿          │    中之證述。      │    62卷第41頁）。    │
  │方式：丁○○、乙○○基於│                    │                      │
  │      共同竊盜之犯意聯絡│                    │                      │
  │      ，由丁○○駕駛上開│                    │                      │
  │      車輛搭載乙○○至現│(三)、被告丁○○於本院│                      │
  │      場，由乙○○利用其│    審理中之自白。  │                      │
  │      所有鐵支爬上電桿，│                    │                      │
  │      持其所有客觀上可供│                    │                      │
  │      兇器使用之鐵剪剪下│(四)、電訊 (力)線 路失│警0162卷第94頁。      │
  │      電纜，丁○○負責收│    竊現場調查報告表│                      │
  │      妥電線（攜帶兇器竊│    、受理刑事案件報│警0162卷第95頁。      │
  │      盜）              │    案三聯單        │                      │
  │                        │                    │                      │
  │竊得：台電公司PVC 銅線1 │                    │                      │
  │      批，長度不詳，價值│                    │                      │
  │      17,000元）        │                    │                      │
  ├────────────┼──────────┼───────────┤
  │7號                     │(一)、證人即同案被告李│(一)、警0162卷第16頁（6 │
  ├────────────┤    宏洲於94年1月8日│）。                  │
  │時間：93年4月間某日     │    警詢中之證述。  │                      │
  │地點：台南縣南化鄉玉山村│                    │                      │
  │      柚子腳高分11之B1電│(二)、證人甲○○於警詢│(二)、94.02.17警訊（警01│
  │      桿                │    中之證述。      │    62卷第2卷第41頁） │
  │方式：丁○○、乙○○基於│                    │                      │
  │      共同竊盜之犯意聯絡│                    │                      │
  │      ，丁○○駕駛上開車│                    │                      │
  │      輛搭載乙○○至現場│(三)、被告丁○○於本院│                      │
  │      ，由乙○○利用其所│    審理中之自白。  │                      │
  │      有之鐵支爬上電桿，│                    │                      │
  │      持其所有客觀上可供│                    │                      │
  │      兇器使用之鐵剪剪下│                    │                      │
  │      電纜，丁○○負責收│                    │                      │
  │      妥電線（攜帶兇器竊│                    │                      │
  │      盜                │                    │                      │
  │                        │                    │                      │
  │竊得：台電公司PVC 銅線1 │                    │                      │
  │      批，長度不詳，價值│                    │                      │
  │      1,500元）         │                    │                      │
  ├────────────┼──────────┼───────────┤
  │8號                     │(一)、證人即同案被告李│(一)、警0162卷第16頁（7 │
  ├────────────┤    宏洲於94年1月8日│）。                  │
  │時間：93年4月間某日     │    警詢中之證述。  │                      │
  │地點：台南縣南化鄉玉山村│                    │                      │
  │      北關高分194至199號│(二)、證人甲○○於警詢│(二) 、94.02.17警訊（警 │
  │      電桿              │    中之證述。      │   01 62 卷第2 卷第41 │
  │方式：丁○○、乙○○基於│                    │   頁）。             │
  │      共同竊盜之犯意聯絡│                    │                      │
  │      ，由丁○○駕駛上開│                    │                      │
  │      車輛搭載乙○○至現│(三)、被告丁○○於本院│                      │
  │      場，由乙○○利用其│    審理中之自白。  │                      │
  │      所有之鐵支爬上電桿│                    │                      │
  │      ，持其所有之鐵剪剪│                    │                      │
  │      下電纜，由丁○○收│(四)、電訊 (力)線 路失│警0162卷第76頁。      │
  │      妥電線（攜帶兇器竊│    竊現場調查報告表│                      │
  │      盜）              │                    │                      │
  │                        │                    │                      │
  │竊得：台電公司PVC 銅線1 │                    │                      │
  │      批，長度不詳，價值│                    │                      │
  │      12,000元）        │                    │                      │
  ├────────────┼──────────┼───────────┤
  │9號                     │(一)、證人即同案被告李│(一)、警0162卷第16頁（8 │
  ├────────────┤    宏洲於94年1月8日│）。                  │
  │時間：93年4月間某日     │    警詢中之證述。  │                      │
  │地點：台南縣南化鄉玉山村│                    │                      │
  │      北關高分210至211號│(二)、證人甲○○於警詢│(二)、94.02.17警訊（警01│
  │      電桿              │    中之證述。      │    62卷第2卷第41頁） │
  │方式：丁○○、乙○○基於│                    │                      │
  │      共同竊盜之犯意聯絡│                    │                      │
  │      ，由丁○○駕駛上開│                    │                      │
  │      車輛搭載乙○○至現│(三)、被告丁○○於本院│                      │
  │      場，由乙○○利用其│    審理中之自白。  │                      │
  │      所有之鐵支爬上電桿│                    │                      │
  │      ，持其所有客觀上足│                    │                      │
  │      供兇器使用之鐵剪剪│(四)、電訊(力)線路失竊│警0162卷第76頁。      │
  │      下電纜，由丁○○收│    現場調查報告表  │                      │
  │      妥電線（攜帶兇器竊│                    │                      │
  │      盜）              │                    │                      │
  │                        │                    │                      │
  │竊得：台電公司PVC銅線1  │                    │                      │
  │      批，長度不詳，價值│                    │                      │
  │      4,500元）         │                    │                      │
  ├────────────┼──────────┼───────────┤
  │10號                    │(一)、證人即同案被告李│(一)、警0162卷第16頁（9 │
  ├────────────┤    宏洲於94年1月8日│）。                  │
  │時間：93年5月12日前某日 │    警詢中之證述。  │                      │
  │地點：台南縣南化鄉玉山村│                    │                      │
  │      觀音高分15號B3電桿│                    │                      │
  │      、19號A1電桿      │(二)、證人甲○○於警詢│(二)、94.02.17警訊（警01│
  │方式：丁○○、乙○○基於│    中之證述。      │    62卷第41頁）。    │
  │      共同竊盜之犯意聯絡│                    │                      │
  │      ，丁○○駕駛上開車│                    │                      │
  │      輛搭載乙○○至現場│                    │                      │
  │      ，由乙○○利用其所│(三)、被告丁○○於本院│                      │
  │      有之鐵支爬上電桿，│    審理中之自白。  │                      │
  │      持其所有客觀上可供│                    │                      │
  │      兇器使用之鐵剪剪下│                    │                      │
  │      電纜，由丁○○載送│                    │                      │
  │      電線變賣（攜帶兇器│                    │                      │
  │      竊盜）            │                    │                      │
  │                        │                    │                      │
  │竊得：台電公司PVC 銅線1 │                    │                      │
  │      批，長度不詳，價值│                    │                      │
  │      26,000元）        │                    │                      │
  ├────────────┼──────────┼───────────┤
  │11                      │(一)、證人即共犯壬○○│(一)、警卷第17頁反面（32│
  ├────────────┤    於93年6月21日於 │    ）。              │
  │時間：93年5月12日前某日 │    警詢中之證述    │                      │
  │地點：高雄縣杉林鄉集來村│    。              │                      │
  │      杉甲幹29-1左13至16│                    │                      │
  │      號電桿            │                    │                      │
  │方式：由壬○○1 人下手行│(二)、被告吳錦華於93年│(二)、93.07.21警訊（警卷│
  │      竊後，電請知情之吳│    7月21日、94年3月│    第62反面、63頁（2 │
  │      錦華載送，同至某不│    25日警詢中之供述│    ）                │
  │      詳地點販賣。（吳錦│    及本院審理中自白│                      │
  │      華搬運贓物）      │    。              │                      │
  │                        │                    │                      │
  │竊得：台電公司PVC 風雨線│(三)、證人即共犯壬○○│(三)、94.05.10偵訊（94核│
  │      200 公尺（價值    │    於94年5月10日、 │    退偵字221偵卷第124│
  │      3,700 元）        │    94年6月14日     │    頁。）；          │
  │                        │    、94年10月19日  │    94.06.14偵訊（94核│
  │                        │    偵查中之具結證述│    退偵字221偵卷第226│
  │                        │    。              │    -227頁。)         │
  │                        │                    │    94.10.19偵訊（94  │
  │                        │                    │    核退偵字221偵卷第 │
  │                        │                    │    463-464頁。）     │
  │                        │                    │                      │
  │                        │(四)、台電公司鳳山區營│(四)、94核退偵字221偵卷 │
  │                        │    業處94年6月13日D│    第235-349頁；     │
  │                        │    鳳山字第9405-014│1.竊取時地器材明細表，│
  │                        │    9 號函及所附竊取│  參同卷第243頁。     │
  │                        │    時地器材明細表、│2.93.05.12日15時10分受│
  │                        │    受理報案三聯單、│  理報案三聯單，同卷第│
  │                        │    失竊現場調查報告│  342頁。             │
  │                        │    表。            │3.93.05.12日失竊現場調│
  │                        │                    │  查報告表，參同卷第34│
  │                        │                    │  3頁。               │
  │                        │                    │                      │
  ├────────────┼──────────┼───────────┤
  │12號                    │(一)、證人即同案被告李│(一)、警0162卷第15頁（2 │
  ├────────────┤    宏洲於94年1月8日│）。                  │
  │時間：93年5 月16日上午某│    警詢中之證述。  │                      │
  │      時                │                    │                      │
  │地點：台南縣南化鄉西埔村│(二)、被告（即證人）黎│(二)、94.01.27警訊（警01│
  │      產業道路柴湖高分11│    政揚於94年1月27 │    62卷第24、26頁（2 │
  │      B1至B2號電桿      │    日警詢中之自白（│    ））；            │
  │方式：丁○○、乙○○、黎│    證述）及94年10月│    94.10.13偵訊（94核│
  │      政揚基於共同竊盜之│    13日偵查中之具結│    退偵字221偵卷第448│
  │      犯意聯絡，由丁○○│    供述。          │    頁反面）。        │
  │      駕駛上開車輛搭載李│                    │                      │
  │      宏洲、子○○至現場│                    │                      │
  │      ，由乙○○利用其所│(三)、證人甲○○於警詢│(三)、94.02.17警訊（警01│
  │      有之鐵支爬上電桿，│    中之證述。      │    62卷第41頁）。    │
  │      持其所有客觀上足供│                    │                      │
  │      兇器使用之之鐵剪剪│                    │                      │
  │      下電纜，由丁○○、│                    │                      │
  │      子○○收妥電線（結│(四)、證人即同案被告李│(四)、94.03.18偵訊（94偵│
  │      夥3 人攜帶兇器竊盜│    宏洲於94年3月18 │    字5384偵卷第41-44 │
  │      ）                │    日偵查中之具結證│    頁。）            │
  │竊得：台電公司PVC 銅線共│    述。            │                      │
  │      138 公尺（價值    │                    │                      │
  │      3,500 元）        │(五)、被告子○○於94年│(五)、94.03.24偵訊（94偵│
  │                        │    3 月24日偵查    │    字5384偵卷第50-51 │
  │                        │    中之自白。      │    頁。）            │
  │                        │                    │                      │
  │                        │(六)、93年5 月16日中午│(六)、旗警刑移162 卷第9 │
  │                        │    12時40分監視錄影│    、10頁            │
  │                        │    帶翻拍照片2 紙（│                      │
  │                        │    攝得行竊後搬運贓│                      │
  │                        │    物畫面）        │                      │
  ├────────────┼──────────┼───────────┤
  │13號                    │(一)、證人即同案被告李│(一)、警0162卷第15頁（3 │
  ├────────────┤    宏洲於94年1月8日│）。                  │
  │時間：93年5月16日中午前 │    警詢中之證述。  │                      │
  │      某時              │                    │                      │
  │                        │(二)、被告（即證人）黎│(二)、警0162卷第24-25、2│
  │地點：台南縣南化鄉西埔村│    政揚於94年1月27 │6頁（3）。            │
  │      產業道路柴湖高分18│    日警詢中之自白。│                      │
  │      C1至C2號電桿      │                    │                      │
  │方式：丁○○、乙○○、黎│(三)、證人甲○○於警詢│(三)、94.02.17警訊（警01│
  │      政揚基於共同竊盜之│    中之證述。      │    62卷第2卷第41頁） │
  │      犯意聯絡，由丁○○│                    │                      │
  │      駕駛上開車輛搭載李│                    │                      │
  │      宏洲、子○○至現場│                    │                      │
  │      ，由乙○○利用其所│(四)、證人即同案被告李│(四)、94.03.18偵訊（94偵│
  │      有之鐵支爬上電桿，│    宏洲於94年3 月18│    字5384偵卷第41-44 │
  │      持其所有客觀上可供│    日偵查中之具結證│    頁。）            │
  │      兇器使用之鐵剪剪下│    述。            │                      │
  │      電纜，由丁○○、黎│                    │                      │
  │      政揚收妥電線      │(五)、被告子○○於94年│(五)、94.05.19偵訊（94核│
  │     （ 結夥3 人攜帶兇器│    5月19 日、94年  │    退偵字221偵卷第203│
  │      竊盜）            │    10月13日偵查中之│    -205頁）          │
  │竊得：台電公司PVC 銅線共│    自白及具結證述）│    94.10.13偵訊（94核│
  │      235.5公尺（價值   │    。              │    退偵字221偵卷第448│
  │      4,500元）         │                    │    頁反面）。        │
  │                        │                    │                      │
  │                        │                    │                      │
  │                        │                    │                      │
  │                        │(六)、台電公司台南區營│(六)、94核退偵字221偵卷 │
  │                        │    業處94年5月12日D│第394-402頁；         │
  │                        │    臺南字第09405003│1.配電線路失竊時地一覽│
  │                        │    5 號函及所附配電│  表，參同卷第395頁。 │
  │                        │    線路失竊時地一覽│2.93.05.19日10時30分受│
  │                        │    、受理報案三聯單│  理報案三聯單，同卷第│
  │                        │    、失竊現場調查報│  396頁。             │
  │                        │    告表。          │3.93.05.17日失竊現場調│
  │                        │                    │  查報告表，參同卷第39│
  │                        │                    │  7頁。               │
  │                        │                    │4.台南區營業處電訊線路│
  │                        │                    │  被竊經過及復舊情形報│
  │                        │                    │  告表，參同卷第398頁 │
  │                        │                    │  。                  │
  │                        │                    │                      │
  │                        │                    │                      │
  │                        │                    │                      │
  │                        │                    │                      │
  │                        │                    │                      │
  │                        │                    │                      │
  │                        │(七)、被告子○○於94年│(七)、94.03.24偵訊（94偵│
  │                        │    3月24日偵查中之 │    字5384偵卷第50-51 │
  │                        │    自白。          │    頁。）            │
  │                        │                    │                      │
  │                        │(八)、93年5 月16日中午│(八)、旗警刑移162 卷第9 │
  │                        │    12時40分監視錄影│    、10頁            │
  │                        │    帶翻拍照片2 紙（│                      │
  │                        │    攝得行竊後搬運贓│                      │
  │                        │    物畫面）        │                      │
  ├────────────┼──────────┼───────────┤
  │14號                    │(一)、證人即同案被告李│(一)、警0162卷第15頁（1 │
  ├────────────┤    宏洲於94年1月8日│    ）。              │
  │時間：93年5月間某日     │    警詢中之證述。  │                      │
  │地點：台南縣南化鄉西埔村│                    │                      │
  │      產業道路柴湖高分14│(二)、被告（即證人）黎│(二)、94.01.27警訊（警01│
  │      A1至A2號電桿      │    政揚於94年1月27 │    62卷第24、26頁（1 │
  │方式：丁○○、乙○○、黎│    日警詢中之自白（│    ））；            │
  │      政揚基於共同竊盜之│    證述）及94年10月│    94.10.13偵訊（94核│
  │      犯意聯絡，由丁○○│    13日偵查中之具結│    退偵字221偵卷第448│
  │      駕駛上開車輛搭載李│    供述            │    頁反面）。        │
  │      宏洲、子○○至現場│                    │                      │
  │      ，由乙○○利用其所│                    │                      │
  │      有之鐵支爬上電桿，│(三)、證人甲○○於警詢│(三)、94.02.17警訊（警01│
  │      持其所有客觀上可供│    中之證述。      │    62卷第2卷第41頁） │
  │      兇器使用之鐵剪剪下│                    │                      │
  │      電纜，由丁○○、黎│                    │                      │
  │      政揚收妥電線（結夥│                    │                      │
  │      3 人攜帶兇器竊盜）│(四)、證人即同案被告李│(四)、94.03.18偵訊（94偵│
  │竊得：台電公司PVC 銅線1 │    宏洲於94年3月18 │    字5384偵卷第41-44 │
  │      批，長度不詳，價值│    日偵查中之具結證│    頁。）            │
  │      3,500元）         │    述。            │                      │
  │                        │                    │                      │
  │                        │(五)、被告子○○於94年│(五)、94.03.24偵訊（94偵│
  │                        │    3月24日偵查     │    字5384偵卷第50-51 │
  │                        │    中之自白。      │    頁。）            │
  │                        │                    │                      │
  ├────────────┼──────────┼───────────┤
  │15號                    │(一)、證人即同案被告李│(一)、警0162卷第16頁（10│
  ├────────────┤    宏洲於94年1月8日│）。                  │
  │時間：93年5月間某日     │    警詢中之證述。  │                      │
  │地點：台南縣南化鄉北寮村│                    │                      │
  │      南化高幹330 號B1至│(二)、被告丁○○於本院│                      │
  │      B2號電桿          │    審理中之自白。  │                      │
  │方式：丁○○、乙○○基於│                    │                      │
  │      共同竊盜之犯意聯絡│(三)、證人甲○○於警詢│(三)、94.02.17警訊（警01│
  │      ，由丁○○駕駛上開│    中之證述。      │    62卷第41頁）。    │
  │      車輛搭載乙○○至現│                    │                      │
  │      場，由乙○○利用其│                    │                      │
  │      所有之鐵支爬上電桿│                    │                      │
  │      ，持其所有客觀上可│(四)、電訊 (力)線 路失│警0162卷第102頁(記載南│
  │      供兇器使用之鐵剪剪│    竊現場調查報告表│化高幹330B2至B2B1)、  │
  │      下電纜，由丁○○收│    、受理刑事案件報│警0162卷第103頁。     │
  │      取電線（攜帶兇器竊│    案三聯單        │                      │
  │      盜）              │                    │                      │
  │                        │                    │                      │
  │竊得：台電公司PVC 銅線1 │                    │                      │
  │      批，長度不詳，價值│                    │                      │
  │      13,500元）        │                    │                      │
  ├────────────┼──────────┼───────────┤
  │16號                    │(一)、證人即同案被告李│(一)、警0162卷第16頁（11│
  ├────────────┤    宏洲於94年1月8日│）。                  │
  │時間：93年5月間某日     │    警詢中之證述。  │                      │
  │地點：台南縣南化鄉北寮村│                    │                      │
  │      南化高幹330號A1至 │(二)、被告丁○○於本院│                      │
  │      B2號電桿          │    審理中自白。    │                      │
  │方式：丁○○、乙○○基於│                    │                      │
  │      共同竊盜之犯意聯絡│(三)、證人甲○○於警詢│(三)、94.02.17警訊（警01│
  │      ，由丁○○駕駛上開│    中之證述。      │    62卷第41頁）。    │
  │      車輛搭載乙○○至現│                    │                      │
  │      場，由乙○○利用其│                    │                      │
  │      所有之鐵支爬上電桿│                    │                      │
  │      ，持其所有之鐵剪剪│                    │                      │
  │      下電纜，由丁○○收│                    │                      │
  │      妥電線（攜帶兇器竊│                    │                      │
  │      盜）              │                    │                      │
  │                        │                    │                      │
  │竊得：台電公司PVC 銅線1 │                    │                      │
  │      批，長度不詳，價值│                    │                      │
  │      5,160元）         │                    │                      │
  ├────────────┼──────────┼───────────┤
  │17號                    │(一)、證人即同案被告李│(一)、警0162卷第16頁（12│
  ├────────────┤    宏洲於94年1月8日│）。                  │
  │時間：93年5月間某日     │    警詢中之證述。  │                      │
  │地點：台南縣南化鄉北寮村│                    │                      │
  │      南化高幹330號C1至 │(二)、被告丁○○本院審│                      │
  │      C2號電桿          │    理中自白。      │                      │
  │方式：丁○○、乙○○基於│                    │                      │
  │      共同竊盜之犯意聯絡│(三)、證人甲○○於警詢│(三)、94.02.17警訊（警01│
  │      ，由丁○○駕駛上開│    中之證述。      │    62卷第2卷第41頁） │
  │      車輛搭載乙○○至現│                    │                      │
  │      場，由乙○○利用其│                    │                      │
  │      所有之鐵支爬上電桿│                    │                      │
  │      ，持其所有之鐵剪剪│                    │                      │
  │      下電纜，由丁○○收│                    │                      │
  │      妥電線（攜帶兇器竊│                    │                      │
  │      盜）              │                    │                      │
  │                        │                    │                      │
  │竊得：台電公司PVC 銅線1 │                    │                      │
  │      批，長度不詳，價值│                    │                      │
  │      13,500元）        │                    │                      │
  ├────────────┼──────────┼───────────┤
  │18號                    │(一)、證人即同案被告李│(一)、警0162卷第16頁（13│
  ├────────────┤    宏洲於94年1月8日│）。                  │
  │時間：93年5月間某日     │    警詢中之證述。  │                      │
  │地點：高雄縣田寮鄉七星村│                    │                      │
  │      內湖高分#42分6左1 │(二)、證人戊○○於警詢│(二)、94.02.17警訊（警01│
  │      至3號電桿         │    中之證述。      │    62卷第44頁）。    │
  │方式：丁○○、乙○○基於│                    │                      │
  │      共同竊盜之犯意聯絡│                    │                      │
  │      ，丁○○駕駛上開車│(三)、證人即同案被告李│(三)、94.03.18偵訊（94偵│
  │      輛搭載乙○○至現場│    宏洲於94年3 月18│    字5384偵卷第41-44 │
  │      後離開，由乙○○利│    日偵查中之具結證│    頁。）            │
  │      用其所有之鐵支爬上│    述。            │                      │
  │      電桿，持其所有之鐵│                    │                      │
  │      剪剪下電纜，再聯絡│                    │                      │
  │      丁○○載送電線變賣│                    │                      │
  │      （攜帶兇器竊盜）  │                    │                      │
  │                        │                    │                      │
  │竊得：台電公司PVC 銅線1 │                    │                      │
  │      批，長度不詳，價值│                    │                      │
  │      1,600元）         │                    │                      │
  ├────────────┼──────────┼───────────┤
  │19號                    │(一)、證人即同案被告李│(一)、警0162號卷第16頁（│
  ├────────────┤    宏洲於94年1月8日│1）。                 │
  │時間：93年5月間某日     │    警詢中之證述。  │                      │
  │地點：台南縣楠西鄉龜丹村│                    │                      │
  │      鐵谷高分1至6號電桿│(二)、證人甲○○於警詢│(二)、94.02.17警訊（警01│
  │方式：丁○○、乙○○、陳│    中之證述。      │    62卷第41頁）。    │
  │      貞明基於共同竊盜之│                    │                      │
  │      犯意聯絡，由丁○○│                    │                      │
  │      駕駛上開車輛搭載李│                    │                      │
  │      宏洲、己○○至現場│(三)、證人即同案被告李│(三)、94.03.18偵訊（94偵│
  │      後離開，由乙○○利│    宏洲於94年3月18 │    字5384偵卷第41-44 │
  │      用所有客觀上可供兇│    日偵查中之具結證│    頁。）            │
  │      器使用之之鐵剪剪下│    述。            │                      │
  │      電纜，再聯絡丁○○│                    │                      │
  │      載運電線變賣（攜帶│(四)、證人即同案被告邱│(四)、原審卷二第90-91 頁│
  │      兇器竊盜）        │    運成原審95年5 月│    。                │
  │竊得：台電公司PVC 銅線1 │    25日、本院95年12│                      │
  │      批，長度不詳，價值│    月6日審理中之具 │                      │
  │      1,6000元          │    詰證述。        │                      │
  │                        │                    │                      │
  │                        │(五)、電訊(力)線路失竊│(五)、警0162卷第61-62頁 │
  │                        │    現場調查報告表、│                      │
  │                        │    受理刑事案件報  │                      │
  │                        │    案三聯單        │                      │
  │                        │                    │                      │
  ├────────────┼──────────┼───────────┤
  │20號                    │(一)、證人即同案被告李│(一)、警0162號卷第16-17 │
  ├────────────┤    宏洲於94年1月8日│    頁（2）。         │
  │時間：93年5月間某日     │    警詢中之證述。  │                      │
  │地點：台南縣楠西鄉龜丹村│                    │                      │
  │      溫泉高分71至72號電│(二)、證人甲○○於警詢│(二)、94.02.17警訊（警01│
  │      桿                │    中之證述。      │    62卷第41頁）。    │
  │方式：丁○○、乙○○基於│                    │                      │
  │      共同竊盜之犯意聯絡│                    │                      │
  │      ，丁○○駕駛上開車│                    │                      │
  │      輛搭載乙○○至現場│(三)、證人即同案被告李│(三)、94.03.18偵訊（94偵│
  │      後離開，由乙○○利│    宏洲於94年3月18 │    字5384偵卷第41-44 │
  │      用其所有之鐵支爬上│    日偵查中之具結證│    頁。）            │
  │      電桿，持其所有客觀│    述。            │                      │
  │      上可供兇器使用之鐵│                    │                      │
  │      剪剪下電纜，再聯絡│                    │                      │
  │      丁○○載送電線變賣│(四)、電訊(力)線路失竊│警0162卷第61頁。      │
  │      （攜帶兇器竊盜）  │    現場調查報告表、│                      │
  │竊得：台電公司PVC 銅線1 │    受理刑事案件報案│警0162卷第62頁。      │
  │      批，長度不詳，價值│    三聯單          │                      │
  │      3,500元）         │                    │                      │
  ├────────────┼──────────┼───────────┤
  │21號                    │(一)、證人即同案被告李│(一)、警0162號卷第17頁（│
  ├────────────┤    宏洲於94年1月8日│    3）。             │
  │時間：93年5月間某日     │    警詢中之證述。  │                      │
  │地點：台南縣楠西鄉龜丹村│                    │                      │
  │      溫泉高分65至66號電│(二)、證人甲○○於警詢│(二)、94.02.17警訊（警01│
  │      桿                │    中之證述。      │    62卷第41頁）。    │
  │方式：丁○○、乙○○基於│                    │                      │
  │      共同竊盜之犯意聯絡│                    │                      │
  │      ，由丁○○駕駛上開│                    │                      │
  │      車輛搭載乙○○至現│(三)、證人即同案被告李│(三)、94.03.18偵訊（94偵│
  │      場後離開，由乙○○│    宏洲於94年3月18 │    字5384偵卷第41-44 │
  │      利用其所有之鐵支爬│    日偵查中之具結證│    頁。）            │
  │      上電桿，持其所有可│    述。            │                      │
  │      觀上可供兇器使用之│                    │                      │
  │      鐵剪剪下電纜，再聯│                    │                      │
  │      絡丁○○載送電線變│(四)、電訊(力)線路失竊│警0162卷第61,62頁     │
  │      賣（攜帶兇器竊盜）│    現場調查報告表、│                      │
  │竊得：台電公司PVC 銅線1 │    受理刑事案件報  │                      │
  │      批，長度不詳，價值│    案三聯單        │                      │
  │      3,500元）         │                    │                      │
  ├────────────┼──────────┼───────────┤
  │22號                    │(一)、證人即同案被告劉│(一)、93.06.21警訊（警卷│
  ├────────────┤    旗坪於93年6月21 │    第11頁反面(16)）；│
  │時間：93年5月間某日（發 │    日、            │    93.07.21警訊（警卷│
  │      現失竊時間為93年6 │    同年7月12日於警 │    第17頁反面（31））│
  │      月3日）           │    詢中之證述。    │                      │
  │地點：高雄縣杉林鄉集來村│                    │                      │
  │      產業道路新火山高分│                    │                      │
  │      14號電桿          │(二)、證人即同案被告劉│(二)、94.10.19偵訊（94核│
  │方式：由壬○○1 人下手行│    旗坪於94年10月19│    退偵字221偵卷第463│
  │      竊後，電請知情之吳│    日於偵查中之具結│    -464頁。）        │
  │      錦華載送，同至某不│    證述。          │                      │
  │      詳地點販賣。（吳錦│                    │                      │
  │      華搬運贓物）      │(三)、被告吳錦華於93年│(三)、93.07.21警訊（警卷│
  │                        │    7 月21日、94年3 │    第62反面-63頁(1)）│
  │竊得：台電公司PVC 風雨線│    月25日警詢      │    94.03.25警訊（94核│
  │      125 公尺（價值    │    中之供述。      │    退偵字221偵卷第146│
  │      2,313 元）        │                    │    頁）。            │
  │                        │                    │                      │
  │                        │(四)、台電公司鳳山區營│(四)、94核退偵字221偵卷 │
  │                        │    業處94年6月13日D│    第235-349頁；     │
  │                        │    鳳山字第9405-014│1.竊取時地器材明細表，│
  │                        │    9 號函及所附竊取│  參同卷第242頁。     │
  │                        │    時地器材明細表、│2.93.06.03日14時10分受│
  │                        │    受理報案三聯單、│  理報案三聯單，同卷第│
  │                        │    失竊現場調查報告│  337頁。             │
  │                        │    表。            │3.93.06.03日失竊現場調│
  │                        │                    │  查報告表，參同卷第33│
  │                        │                    │  8頁。               │
  │                        │                    │                      │
  │                        │                    │                      │
  ├────────────┼──────────┼───────────┤
  │23號                    │(一)、證人即同案被告李│(一)、警0162號卷第16頁（│
  ├────────────┤    宏洲於94年1月8日│    14）。            │
  │時間：93年5月間某日（發 │    警詢中之證述。  │                      │
  │      現失竊係於93年6月 │                    │                      │
  │      26日）            │(二)、證人戊○○於警詢│(二)、94.02.17警訊（警01│
  │地點：高雄縣田寮鄉七星村│    中之證述。      │    62卷第44頁）。    │
  │      內湖高分#42分7右1 │                    │                      │
  │      至3號電桿         │                    │                      │
  │方式：丁○○、乙○○基於│(三)、證人即同案被告李│(三)、94.03.18偵訊（94偵│
  │      共同竊盜之犯意聯絡│    宏洲於94年3月18 │    字5384偵卷第41-44 │
  │      ，丁○○駕駛上開車│    日偵查中之具結證│    頁。）            │
  │      輛搭載乙○○至現場│    述。            │                      │
  │      後離開，由乙○○利│                    │                      │
  │      用其所有之鐵支爬上│                    │                      │
  │      電桿，持其所有客觀│                    │                      │
  │      上可供兇器使用之鐵│                    │                      │
  │      剪剪下電纜，再聯絡│                    │                      │
  │      丁○○載送電線變賣│                    │                      │
  │      （攜帶兇器竊盜）  │                    │                      │
  │竊得：台電公司PVC 銅線1 │                    │                      │
  │      批，長度不詳，價值│                    │                      │
  │      2,560元）         │                    │                      │
  ├────────────┼──────────┼───────────┤
  │24號                    │(一)、被告（即證人）黎│(一)、94.01.27（第2次） │
  ├────────────┤    政揚於94年1月27 │    警訊（94核退偵221 │
  │時間：93年5 月16日中午前│    日警詢中之自白（│    偵卷第105（3）、10│
  │      某時許            │    證述）。        │    6、107頁）。      │
  │                        │                    │                      │
  │地點：台南縣南化鄉西埔村│(二)、被告（即證人）黎│(二)、94.05.19偵訊（94核│
  │      產業道路柴湖高分5 │    政揚於94年5 月19│    退偵字221偵卷第203│
  │      右11B1至B4號電桿  │    日、94年10月13日│    -205頁）          │
  │方式：丁○○、乙○○、黎│    偵查中之自白及具│    94.10.13偵訊（94核│
  │      政揚基於共同竊盜之│    結證述          │    退偵字221偵卷第448│
  │      犯意聯絡，由丁○○│                    │    頁反面）。        │
  │      駕駛上開車輛搭載李│                    │                      │
  │      宏洲、子○○至現場│(三)、台電公司台南區營│(三)、94核退偵字221偵卷 │
  │      ，由乙○○利用其所│    業處94年5月12日D│    第394-402頁；     │
  │      有之鐵支爬上電桿，│    臺南字第09405003│1.南區營業處S/C轄內配 │
  │      持其所有之鐵剪剪下│    5 號函及所附電線│  電線路失竊時地一覽表│
  │      電纜，由丁○○、黎│    路失竊時地一覽表│  ，參同卷第395頁。   │
  │      政揚收妥電線（結夥│    、受理報案三聯單│2.93.08.17日14時15分受│
  │      3 人攜帶兇器竊盜）│    、失竊現場調查報│  理報案三聯單，同卷第│
  │竊得：台電公司電纜線共  │    告表。          │  399頁。             │
  │      125.4 公尺（價值不│                    │3.93.08.17日失竊現場調│
  │     詳）               │                    │  查報告表，參同卷第40│
  │                        │                    │  0頁。               │
  │                        │                    │                      │
  │                        │(四)、被告子○○於94年│(四)、94.03.24偵訊（94偵│
  │                        │    3月24日偵查     │    字5384偵卷第50-51 │
  │                        │    中之自白。      │    頁。）            │
  │                        │                    │                      │
  │                        │(五)、93年5 月16日中午│(五)、旗警刑移162 號卷第│
  │                        │    12時40分監視錄影│    9 、10頁。        │
  │                        │    帶翻拍照片2 紙（│                      │
  │                        │    攝得行竊後搬運贓│                      │
  │                        │    物畫面）        │                      │
  │                        │                    │                      │
  ├────────────┼──────────┼───────────┤
  │25號                    │(一)、被告（即證人）黎│(一)、94.01.27（第2次） │
  ├────────────┤    政揚於94年1月27 │    警訊（94核退偵221 │
  │時間：93年5 月16日中午前│    日警詢中之自白（│    偵卷第105（4）、10│
  │      某時許            │    證述）。        │    6、107頁）。      │
  │                        │                    │                      │
  │地點：台南縣南化鄉西埔村│(二)、被告（即證人）黎│(二)、94.05.19偵訊（94核│
  │      產業道路柴湖高分5 │    政揚於94年5月19 │    退偵字221偵卷第203│
  │      右15至16號電桿    │    日、94年10月13日│    -205頁）          │
  │方式：丁○○、乙○○、黎│    偵查中之自白及具│    94.10.13偵訊（94核│
  │      政揚基於共同竊盜之│    結證述          │    退偵字221偵卷第448│
  │      犯意聯絡，由丁○○│                    │    頁反面）。        │
  │      駕駛上開車輛搭載李│                    │                      │
  │      宏洲、子○○至現場│(三)、台電公司台南區營│(三)、94核退偵字221偵卷 │
  │      ，由乙○○利用其所│    業處94年5月12日D│    第394-402頁；     │
  │      有之鐵支爬上電桿，│    臺南字第09405003│1.配電線路失竊時地一覽│
  │      持其所有客觀上可供│    5 號函及所附電線│  表，參同卷第395頁。 │
  │      兇器使用之鐵剪剪下│    路失竊時地一覽表│2.93.09.04日09時0分受 │
  │      電纜，由丁○○、黎│    、受理報案三聯單│  理報案三聯單，同卷第│
  │      政揚收妥電線（結夥│    、失竊現場調查報│  401頁。             │
  │      3 人攜帶兇器竊盜）│    告表。          │3.93.09.03日失竊現場調│
  │竊得：台電公司電纜線共  │                    │  查報告表，參同卷第40│
  │      78公尺（價值不詳）│                    │  2頁。               │
  │                        │                    │                      │
  │                        │(四)、被告子○○於94年│(四)、94.03.24偵訊（94偵│
  │                        │    3月24日偵查     │    字5384偵卷第50-51 │
  │                        │    中之自白。      │    頁。）            │
  │                        │                    │                      │
  │                        │(五)、93年5 月16日中午│(五)、旗警刑移162 號卷第│
  │                        │    12時40分監視錄影│    9 、10頁。        │
  │                        │    帶翻拍照片2 紙（│                      │
  │                        │    攝得行竊後搬運贓│                      │
  │                        │    物畫面）        │                      │
  │                        │                    │                      │
  ├────────────┼──────────┼───────────┤
  │26號                    │(一)、被告（即證人）黎│(一)、94.01.27（第2次） │
  ├────────────┤    政揚於94年1月27 │    警訊（94核退偵221 │
  │時間：93年5月間某日     │    日警詢中之自白（│    偵卷第105-106（1）│
  │地點：高雄縣甲仙鄉某處電│    證述）。        │    、107頁）。       │
  │      桿                │                    │                      │
  │方式：子○○、壬○○基於│(二)、被告（即證人）黎│(二)、94.05.19偵訊（94核│
  │      共同竊盜之犯意聯絡│    政揚於94年5 月19│    退偵字221偵卷第203│
  │      ，由壬○○以腳踏釘│    日、94年10月13日│    -204頁）；        │
  │      爬上電桿，用客觀上│    偵查中之自白具結│    94.10.13偵訊（94核│
  │      足供兇器使用之破壞│    證述            │    退偵字221偵卷第448│
  │      剪剪下電線，子○○│                    │    頁反面）。        │
  │      負責收妥電線，再電│                    │                      │
  │      請知情之吳錦華同至│(三)、證人即同案被告劉│(三)、警卷第13頁反面。  │
  │      高雄縣杉林鄉集來村│    旗坪於93年7月12 │                      │
  │      通仙巷某產業道路鐵│    日警詢中之證述。│                      │
  │      皮屋，將電纜線絕緣│                    │                      │
  │      體削去，再由吳錦華│(四)、證人即同案被告劉│(四)、94.05.10偵訊（94核│
  │      與壬○○同至「高源│    旗坪於94年5 月10│    退偵字221偵卷第123│
  │      環保企業行」販賣（│    日、94年10月19日│    、124頁。）；     │
  │      攜帶兇器竊盜、吳錦│    偵查中之具結證述│    94.10.19偵訊（94核│
  │      華搬運贓物）。    │    。              │    退偵字221偵卷第463│
  │                        │                    │    -464頁。）        │
  │竊得：電纜線1 批（長度、│                    │                      │
  │      價值均不詳）      │(五)、被告（即證人）吳│(五)、93.07.21警訊（警卷│
  │                        │    錦華於93年7月21 │    第62反面、63頁（2 │
  │                        │    日、94年3月25日 │    ））；            │
  │                        │    警詢中之供述本  │    94.03.25警訊（94核│
  │                        │                    │    退偵字221偵卷第146│
  │                        │                    │    -147頁）。        │
  │                        │                    │                      │
  │                        │(六)、被告（即證人）吳│(六)、94.07.15偵訊（94核│
  │                        │    錦華於94年7月15 │    退偵字221偵卷第362│
  │                        │    日偵查中之具結供│    -363頁。）        │
  │                        │    述、本院95年5 月│                      │
  │                        │    25日審理中自白。│                      │
  │                        │                    │                      │
  │                        │(七)、台電公司鳳山區營│(七)、94核退偵字221 偵卷│
  │                        │    業處94年6 月13日│    第235頁以下       │
  │                        │    D 鳳山市字      │                      │
  │                        │    0000-0000 號函檢│                      │
  │                        │    附附表、證明書、│                      │
  │                        │    失竊現場調報告表│                      │
  │                        │    等文件          │                      │
  └────────────┴──────────┴───────────┘
附表二（乙○○與另案被告李文郎、廖新進等人行竊電線部分）
  ┌────────────┬──────────┬───────────┐
  │   犯  罪   事   實     │    證     據       │  證   據   出   處   │
  ├────────────┼──────────┼───────────┤
  │ 1（95年度偵字第9093號追│１、證人即同案被告劉│１、警卷(一)第15頁反面。│
  │ 加起訴書附表原編號1、16│    旗坪於93年7月12 │                      │
  │ 號）                   │    日警詢中之證述。│                      │
  ├────────────┤２、被告乙○○於94年│２、94偵5384卷第16頁。│
  │時間：93年1月間某日（發 │    5月17日地檢署偵 │                      │
  │      現失竊係於同年4月6│    查中之自白及本院│                      │
  │      日）              │    審理之自白。    │                      │
  │地點：高雄縣杉林鄉集來村│３、證人即同案被告李│３、94核退偵字第221卷 │
  │      南美高分55號電桿  │    文郎於94年5月17 │    第57頁反面。      │
  │方式：乙○○、壬○○、李│    日地檢署偵查中之│                      │
  │      文郎及廖新進基於共│    證述。          │                      │
  │      同竊盜之犯意聯絡，│４、證人即同案被告劉│４、94核退偵字第221卷 │
  │      結夥四人，由壬○○│    旗坪於94年6月14 │    第71頁反面。      │
  │      以其所有之腳踏釘爬│    日地檢署偵查中之│                      │
  │      上電桿，持其所有之│    證述。          │                      │
  │      破壞剪剪下電纜，李│５、臺灣電力公司鳳山│５、94核退偵字第221卷 │
  │      文郎、廖新進、李宏│    區營業處94年6月1│    第85頁:被告等竊取 │
  │      洲3人負責把風（結 │    3日D鳳山字第9405│    時地一覽表編號84；│
  │      夥3人攜帶凶器竊盜 │    -0149號函及所附 │    第87頁:受理刑案報 │
  │      ）                │    被告等竊取時地一│    案三聯單；        │
  │竊得：PVC風雨線共110公尺│    覽表、受理刑案報│    第87頁反面:失竊現 │
  │      （價值2035元）    │    告三聯單、失竊現│    場調查報告表。    │
  │                        │    場調查報告表。  │                      │
  ├────────────┼──────────┼───────────┤
  │ 2（原編號2號）         │１、證人即同案被告劉│１、警卷(一)第17至18頁。│
  ├────────────┤    旗坪於93年7月12 │                      │
  │時間：93年2月5日前某日  │    日警詢中之證述。│                      │
  │地點：高雄縣杉林鄉集來村│２、證人即同案被告劉│２、94核退自第221卷第7│
  │      新火山32左19號電桿│    旗坪於94年6月14 │    7頁(記載93.05月)。│
  │方式：壬○○、乙○○基於│    日地檢署偵查中之│                      │
  │      共同竊盜之犯意聯絡│    證述。          │                      │
  │      ，由壬○○以其所有│３、臺灣電力公司鳳山│３、94核退偵字第221卷 │
  │      之腳踏釘爬上電桿，│    區營業處94年6月1│    第85頁:被告等竊取 │
  │      持其所有之破壞剪剪│    3日D鳳山字第9405│    時地一覽表編號88；│
  │      下電纜，乙○○負責│    -0149號函及所附 │    第131頁反面:受理刑│
  │      把風（攜帶凶器竊盜│    被告等竊取時地一│    案報案三聯單；    │
  │      ）                │    覽表編號88、受理│    第132頁:失竊現場調│
  │竊得：PVC風雨線共223公尺│    刑案報案三聯單、│    查報告表；        │
  │     （價值4126元）     │    失竊現場調查報告│    第132頁反面:鳳山區│
  │                        │    表、鳳山區營業處│    營業處電訊線路被竊│
  │                        │    電訊線路被竊經過│    經過及復舊情形報告│
  │                        │    及復舊情形報告表│    表。              │
  │                        │    。              │                      │
  │                        │                    │                      │
  │                        │４、被告乙○○於本院│                      │
  │                        │    審理中自白。    │                      │
  ├────────────┼──────────┼───────────┤
  │ 3（原編號3號）         │１、被告乙○○於93年│１、警卷(一)第38頁。    │
  ├────────────┤    6月29日警詢中及 │                      │
  │時間：93年3月1日前某日  │    本院審理中自白  │                      │
  │地點：高雄縣內門鄉永富村│２、臺灣電力公司鳳山│２、94核退偵字第221卷 │
  │      產業道路大埔幹20之│    區營業處94年6月1│    第82頁:被告等竊取 │
  │      1右2號電桿        │    3日D鳳山字第9405│    時地一覽表編號9； │
  │方式：壬○○、乙○○及李│    -0149號函及所附 │    第90頁反面:報案證 │
  │      文郎基於共同竊盜之│    被告等竊取時地一│    明書。            │
  │      犯意聯絡，結夥3人 │    覽表編號9、報案 │                      │
  │      ，由壬○○以其所有│    證明書。        │                      │
  │      之腳踏釘爬上電桿，│                    │                      │
  │      持其所有之破壞剪剪│                    │                      │
  │      下電纜，乙○○、李│                    │                      │
  │      文郎負責把風（結夥│                    │                      │
  │      三人攜帶凶器竊盜）│                    │                      │
  │竊得：PVC風雨線共591公尺│                    │                      │
  │      （價值10934元）   │                    │                      │
  ├────────────┼──────────┼───────────┤
  │ 4（原編號4號）         │１、被告乙○○於93年│１、警卷(一)第38頁反面。│
  ├────────────┤    6月29日警詢中之 │                      │
  │時間：93年3月間某日（發 │    自白。          │                      │
  │      現失竊時間為同年4 │２、被告乙○○於94年│２、94偵5384卷第21頁反│
  │      月12日）          │    9月16日地檢署偵 │    面。              │
  │地點：高雄縣內門鄉永吉村│    查中之自白及本院│                      │
  │      產業道路仁愛高幹10│    審理之自白。    │                      │
  │      1號A4至A6號電桿   │３、臺灣電力公司鳳山│３、94核退偵字第221卷 │
  │方式：壬○○、乙○○基於│    區營業處94年9月2│    第168頁說明二、(1) │
  │      共同竊盜之犯意聯絡│    7日D鳳山第9409-0│    ；第169頁:報案證  │
  │      ，由壬○○以其所有│    302號函及所附報 │    明書。          │
  │      之腳踏釘爬上電桿，│    案證明書。    │                      │
  │      持其所有之破壞剪剪│                    │                      │
  │      下電纜，乙○○負責│                    │                      │
  │      把風（攜帶凶器竊盜│                    │                      │
  │      ）                │                    │                      │
  │竊得：PVC風雨線共300公尺│                    │                      │
  │      （價值5500元）    │                    │                      │
  ├────────────┼──────────┼───────────┤
  │ 5（原編號5號）         │１、被告乙○○於93年│１、警卷(一)第39頁。    │
  ├────────────┤    6月29日警詢中之 │                      │
  │時間：93年3月23日前某日 │    自白及本院審理之│                      │
  │地點：高雄縣杉林鄉月美村│    自白。          │                      │
  │      產業道路枋六高分83│２、證人即同案被告劉│２、94核退偵字第221卷 │
  │      ‧A1至A5號電桿    │    旗坪於94年6月14 │    第74頁反面(記載93.│
  │方式：壬○○、乙○○基於│    日地檢署偵查中之│    04月，..A3至A5)。 │
  │      共同竊盜之犯意聯絡│    證述。          │                      │
  │      ，由壬○○以其所有│３、臺灣電力公司鳳山│３、94核退偵字第221卷 │
  │      之腳踏釘爬上電桿，│    區營業處94年6月1│    第83頁:被告等竊取 │
  │      持其所有之破壞剪剪│    3日D鳳山字第9405│    時地一覽表編號29；│
  │      下電纜，乙○○負責│    -0149號函及所附 │    第99頁:受理刑案報 │
  │      把風（攜帶凶器竊盜│    被告等竊取時地一│    案三聯單；        │
  │      ）                │    覽表編號29、受理│    第99頁反面:失竊現 │
  │竊得：PVC風雨線共474公尺│    刑案報案三聯單、│    場調查報告表。    │
  │     （價值17254元）    │    失竊現場調查報告│                      │
  │                        │    表。            │                      │
  ├────────────┼──────────┼───────────┤
  │ 6（原編號6號）         │１、被告乙○○於93年│１、警卷(一)第36頁。    │
  ├────────────┤    6月30日警詢中之 │                      │
  │時間：93年3月23日前某日 │    自白及本院審理之│                      │
  │地點：高雄縣美濃鎮廣興里│    自白。          │                      │
  │      產業道路雙溪高分36│２、證人即同案被告劉│２、94核退偵字第75頁反│
  │      左4左11號電桿     │    旗坪於94年6月14 │    面(記載93.04月)。 │
  │方式：壬○○、乙○○基於│    日地檢署偵查中之│                      │
  │      共同竊盜之犯意聯絡│    證述。          │                      │
  │      ，由壬○○以其所有│３、臺灣電力公司鳳山│３、94核退偵字第221卷 │
  │      之腳踏釘爬上電桿，│    區營業處94年6月1│    第83頁反面:被告等 │
  │      持其所有之破壞剪剪│    3日D鳳山字第9405│    竊取時地一覽表編號│
  │      下電纜，乙○○負責│    -0149號函及所附 │    50；              │
  │      把風（攜帶凶器竊盜│    被告等竊取時地一│    第107頁:受理刑案報│
  │      ）                │    覽表編號50、受理│    案三聯單；        │
  │竊得：PVC風雨線共125公尺│    刑案報案三聯單、│    第107頁反面:失竊現│
  │     （價值2313元）     │    失竊現場調查報告│    場調查報告表。    │
  │                        │    表。            │                      │
  ├────────────┼──────────┼───────────┤
  │ 7（原編號7號）         │１、證人即同案被告劉│１、警卷(一)第15頁反面。│
  ├────────────┤    旗坪於93年7月12 │                      │
  │時間：93年3月31日前某日 │    日警詢中之證述。│                      │
  │地點：高雄縣內門鄉○○道│                    │                      │
  │      路仁愛高幹96號A1、│２、被告乙○○於94年│２、94偵5384卷第16頁。│
  │      A2號電桿          │    5月17日地檢署偵 │                      │
  │方式：壬○○、李文郎、廖│    查中之自白及本院│                      │
  │      新進及乙○○基於共│    審理之自白。    │                      │
  │      同竊盜之犯意聯絡，│３、證人即同案被告李│３、94核退偵字第221卷 │
  │      結夥4人，由壬○○ │    文郎於94年5月17 │    第57頁反面。      │
  │      以其所有之腳踏釘爬│    日地檢署偵查中之│                      │
  │      上電桿，持其所有之│    證述。          │                      │
  │      破壞剪剪下電纜，李│４、證人即同案被告劉│４、94核退偵字第71頁( │
  │      文郎、廖新進、李宏│    旗坪於94年6月14 │    記載93.01月)，另關│
  │      洲3人負責把風（結 │    日地檢署偵查中之│    於內門部分參第72頁│
  │      夥3人攜帶凶器竊盜 │    證述。          │    。                │
  │      ）                │５、臺灣電力公司鳳山│５、94核退偵字第221卷 │
  │竊得：接戶電纜3CU共32公 │    區營業處94年6月1│    第82頁:被告等竊取 │
  │      尺（價值3009元）  │    3日D鳳山字第9405│    時地一覽表編號1； │
  │                        │    -0149號函及所附 │    第86頁:架空配電線 │
  │                        │    被告等竊取時地一│    路巡視檢點改修明細│
  │                        │    覽表編號1、架空 │    表。              │
  │                        │    配電線路巡視檢點│                      │
  │                        │    改修明細表。    │                      │
  ├────────────┼──────────┼───────────┤
  │ 8（原編號8號）         │１、被告乙○○於93年│１、警卷(一)第38頁。    │
  ├────────────┤    6月29日警詢中之 │                      │
  │時間：93年3月間某日（發 │    自白及本院審理之│                      │
  │      現失竊係於同年4月1│    自白。          │                      │
  │      2日）             │２、證人即同案被告劉│２、94核退偵字第71頁反│
  │地點：高雄縣旗山鎮中正里│    旗坪於94年6月14 │    面。              │
  │      產業道路和平高幹13│    日地檢署偵查中之│                      │
  │      號電桿            │    證述。          │                      │
  │方式：壬○○、乙○○基於│３、臺灣電力公司鳳山│３、94核退偵字第221卷 │
  │      共同竊盜之犯意聯絡│    區營業處94年6月1│    第82頁:被告等竊取 │
  │      ，由壬○○以其所有│    3日D鳳山字第9405│    時地一覽表編號7； │
  │      之腳踏釘爬上電桿，│    -0149號函及所附 │    第89頁反面:報案證 │
  │      持其所有之破壞剪剪│    被告等竊取時地一│    明書。          │
  │      下電纜，乙○○負責│    覽表編號7、報案 │                      │
  │      把風（攜帶凶器竊盜│    證明書。      │                      │
  │      ）                │                    │                      │
  │竊得： PVC風雨線共147公 │                    │                      │
  │      尺（價值2720元）  │                    │                      │
  ├────────────┼──────────┼───────────┤
  │ 9（原編號9號）         │１、被告乙○○於93年│１、警卷(一)第38頁反面。│
  ├────────────┤    6月29日警詢中之 │                      │
  │時間：93年3月間某日（發 │    自白及本院審理之│                      │
  │      現失竊係在同年4月1│    自白。          │                      │
  │      2日）             │２、臺灣電力公司鳳山│２、94核退偵字第221卷 │
  │地點：高雄縣內門鄉永吉村│    區營業處94年6月1│    第82頁反面:被告等 │
  │      產業道路仁愛高幹14│    3日D鳳山字第9405│    竊取時地一覽表編號│
  │      1號左6‧A2至A5號電│    -0149號函及所附 │    14；              │
  │      桿                │    被告等竊取時地一│    第92頁反面:報案證 │
  │方式：壬○○、乙○○基於│    覽表編號14、報案│    明書。          │
  │      共同竊盜之犯意聯絡│    證明書。      │                      │
  │      ，由壬○○以其所有│                    │                      │
  │      之腳踏釘爬上電桿，│                    │                      │
  │      持其所有之破壞剪剪│                    │                      │
  │      下電纜，乙○○負責│                    │                      │
  │      把風（攜帶凶器竊盜│                    │                      │
  │      ）                │                    │                      │
  │竊得：PVC風雨線共411公尺│                    │                      │
  │     （價值7604元）     │                    │                      │
  ├────────────┼──────────┼───────────┤
  │ 10（原編號10號）       │１、被告乙○○於93年│１、警卷(一)第38頁反面。│
  ├────────────┤    6月29日警詢中之 │                      │
  │時間：93年3月間某日（發 │    自白及本院審理之│                      │
  │      現失竊係於93年4月1│    自白。          │                      │
  │      2日）             │２、臺灣電力公司鳳山│２、94核退偵字第221卷 │
  │地點：高雄縣內門鄉○○道│    區營業處94年6月1│    第82頁:被告等竊取 │
  │      路仁愛幹136號右B2 │    3日D鳳山字第9405│    時地一覽表編號13；│
  │      號電桿            │    -0149號函及所附 │    第92頁:報案證明書 │
  │方式：壬○○、乙○○基於│    被告等竊取時地一│    。              │
  │      共同竊盜之犯意聯絡│    覽表編號13、報案│                      │
  │      ，由壬○○以其所有│    證明書。      │                      │
  │      之腳踏釘爬上電桿，│                    │                      │
  │      持其所有之破壞剪剪│                    │                      │
  │      下電纜，乙○○負責│                    │                      │
  │      把風（攜帶凶器竊盜│                    │                      │
  │      ）                │                    │                      │
  │竊得：PVC風雨線共267公尺│                    │                      │
  │     （價值4940元）     │                    │                      │
  ├────────────┼──────────┼───────────┤
  │ 11（原編號11號）       │１、證人即同案被告劉│１、警卷(一)第15頁反面。│
  ├────────────┤    旗坪於93年7月12 │                      │
  │時間：93年3月間某日（發 │    日警詢中之證述。│                      │
  │      現失竊係於同年4月2│２、被告乙○○於93年│２、警卷(一)第38頁。    │
  │      9日）             │    6月29日警詢中之 │                      │
  │地點：高雄縣內門鄉○○道│    自白及本院審理之│                      │
  │      路仁愛幹64號電桿  │    自白。          │                      │
  │方式：壬○○、乙○○基於│３、證人即同案被告劉│３、94核退偵字第221卷 │
  │      共同竊盜之犯意聯絡│    旗坪於94年6月14 │    第71頁反面。      │
  │      ，由壬○○以其所有│    日地檢署偵查中之│                      │
  │      之腳踏釘爬上電桿，│    證述。          │                      │
  │      持其所有之破壞剪剪│４、臺灣電力公司鳳山│４、94核退偵字第221卷 │
  │      下電纜，乙○○負責│    區營業處94年6月1│    第82頁:被告等竊取 │
  │      把風（攜帶凶器竊盜│    3日D鳳山字第9405│    時地一覽表編號4； │
  │      ）                │    -0149號函及所附 │    第88頁:報案證明書 │
  │竊得：PVC風雨線共315公尺│    被告等竊取時地一│    。              │
  │     （價值5828元）     │    覽表編號4、報案 │                      │
  │                        │    證明書。      │                      │
  ├────────────┼──────────┼───────────┤
  │ 12（原編號12號）       │１、被告乙○○於93年│１、警卷(一)第37頁反面至│
  ├────────────┤    6月29日警詢中之 │    38頁。            │
  │時間：93年3月間某日（發 │    自白及本院審理之│                      │
  │      現失竊係於同年4月2│    自白。          │                      │
  │      9日）             │２、證人即同案被告劉│２、94核退偵字第221卷 │
  │地點：高雄縣旗山鎮中正里│    旗坪於94年5月10 │    第27頁反面。      │
  │      產業道路雞油腳幹31│    日於地檢署偵查中│                      │
  │      左A2至A4號電桿    │    之證述。        │                      │
  │方式：壬○○、乙○○基於│３、證人即同案被告劉│３、94核退偵字第221卷 │
  │      共同竊盜之犯意聯絡│    旗坪於94年6月14 │    第71頁反面。      │
  │      ，由壬○○以其所有│    日地檢署偵查中之│                      │
  │      之腳踏釘爬上電桿，│    證述。          │                      │
  │      持其所有之破壞剪剪│４、臺灣電力公司鳳山│４、94核退偵字第221卷 │
  │      下電纜，乙○○負責│    區營業處94年6月1│    第82頁:被告等竊取 │
  │      把風（攜帶凶器竊盜│    3日D鳳山字第9405│    時地一覽表編號5； │
  │      ）                │    -0149號函及所附 │    第88頁反面:報案證 │
  │竊得：PVC風雨線共237公尺│    被告等竊取時地一│    明書。          │
  │     （價值4375元）     │    覽表編號5、報案 │                      │
  │                        │    證明書。      │                      │
  ├────────────┼──────────┼───────────┤
  │ 13（原編號13號）       │１、被告乙○○於93年│１、警卷(一)第38頁。    │
  ├────────────┤    6月29日警詢中之 │                      │
  │時間：93年3月間某日（發 │    自白及本院審理之│                      │
  │      現失竊係於同年4月2│    自白。          │                      │
  │      9日）             │２、證人即同案被告劉│２、94核退偵字第221卷 │
  │地點：高雄縣旗山鎮中正里│    旗坪於94年5月10 │    第27頁反面。      │
  │      產業道路中益高幹25│    日於地檢署偵查中│                      │
  │      右22‧A1至A2號電桿│    之證述。        │                      │
  │方式：壬○○、乙○○基於│３、證人即同案被告劉│３、94核退偵字第221卷 │
  │      共同竊盜之犯意聯絡│    旗坪於94年6月14 │    第71頁反面。      │
  │      ，由壬○○以其所有│    日地檢署偵查中之│                      │
  │      之腳踏釘爬上電桿，│    證述。          │                      │
  │      持其所有之破壞剪剪│４、臺灣電力公司鳳山│４、94核退偵字第221卷 │
  │      下電纜，乙○○負責│    區營業處94年6月1│    第82頁:被告等竊取 │
  │      把風（攜帶凶器竊盜│    3日D鳳山字第9405│    時地一覽表編號6； │
  │      ）                │    -0149號函及所附 │    第89頁:報案證明書 │
  │竊得：PVC風雨線共210公尺│    被告等竊取時地一│    8。               │
  │     （價值3885元）     │    覽表編號6、報案 │                      │
  │                        │    證明書8。       │                      │
  ├────────────┼──────────┼───────────┤
  │ 14（原編號14號）       │１、證人即同案被告劉│１、警卷(一)第15頁反面至│
  ├────────────┤    旗坪於93年7月12 │    16頁。            │
  │時間：93年3、4月間某日（│    日警詢中之證述。│                      │
  │      發現失竊係於同年4 │２、被告乙○○於93年│２、警卷(一)第38至39頁。│
  │      月29日）          │    6月29日警詢中之 │                      │
  │地點：高雄縣旗山鎮圓富里│    自白。          │                      │
  │      富興路仁愛幹10號電│３、被告乙○○於94年│３、94偵5384卷第16頁。│
  │      桿                │    5月17日地檢署偵 │                      │
  │方式：壬○○、乙○○基於│    查中之自白及本院│                      │
  │      共同竊盜之犯意聯絡│    審理之自白。    │                      │
  │      ，由壬○○以其所有│４、臺灣電力公司鳳山│４、94核退偵字第221卷 │
  │      之腳踏釘爬上電桿，│    區營業處94年6月1│    第82頁:被告等竊取 │
  │      持其所有之破壞剪剪│    3日D鳳山字第9405│    時地一覽表編號8； │
  │      下電纜，乙○○負責│    -0149號函及所附 │    第90頁:報案證明書 │
  │      把風（攜帶凶器竊盜│    被告等竊取時地一│    。              │
  │      ）                │    覽表編號8、報案 │                      │
  │竊得：PVC風雨線共150公尺│    證明書。      │                      │
  │     （價值2775元）     │                    │                      │
  ├────────────┼──────────┼───────────┤
  │ 15（原編號15號）       │１、被告乙○○於93年│ １、警卷(一)第38頁。   │
  ├────────────┤    6月29日警詢中之 │                      │
  │時間：93年3月間某日（發 │    自白及本院審理之│                      │
  │      現失竊係於同年4月 │    自白。          │                      │
  │      29日）            │２、臺灣電力公司鳳山│２、94核退偵字第221卷 │
  │地點：高雄縣旗山鎮圓富里│    區營業處94年6月1│    第82頁:被告等竊取 │
  │      大埔高分4右4‧A2至│    3日D鳳山字第9405│    時地一覽表編號10；│
  │      A4號電桿          │    -0149號函及所附 │    第91頁:報案證明書 │
  │方式：壬○○、乙○○基於│    被告等竊取時地一│    。              │
  │      共同竊盜之犯意聯絡│    覽表編號10、報案│                      │
  │      ，由壬○○以其所有│    證明書。      │                      │
  │      之腳踏釘爬上電桿，│                    │                      │
  │      持其所有之破壞剪剪│                    │                      │
  │      下電纜，乙○○負責│                    │                      │
  │      把風（攜帶凶器竊盜│                    │                      │
  │      ）                │                    │                      │
  │竊得：PVC風雨線共195公尺│                    │                      │
  │     （價值3608元）     │                    │                      │
  ├────────────┼──────────┼───────────┤
  │ 16（原編號17號）       │１、被告乙○○於93年│１、警卷(一)第39頁。    │
  ├────────────┤    6月29日警詢中之 │                      │
  │時間：93年4月6日前之4月 │    自白及本院審理之│                      │
  │      間某日            │    自白。          │                      │
  │地點：高雄縣杉林鄉月美村│２、證人即同案被告劉│２、94核退偵字第221卷 │
  │      產業道路觀音高分37│    旗坪於94年6月14 │    第72頁反面、第74頁│
  │      ‧A2至A4號電桿    │    日地檢署偵查中之│    反面。            │
  │方式：壬○○、乙○○基於│    證述。          │                      │
  │      共同竊盜之犯意聯絡│３、臺灣電力公司鳳山│３、94核退偵字第221卷 │
  │      ，由壬○○以其所有│    區營業處94年6月1│    第83頁:被告等竊取 │
  │      之腳踏釘爬上電桿，│    3日D鳳山字第9405│    時地一覽表編號27；│
  │      持其所有之破壞剪剪│    -0149號函及所附 │    第97頁:受理刑案報 │
  │      下電纜，乙○○負責│    被告等竊取時地一│    案三聯單；        │
  │      把風（攜帶凶器竊盜│    覽表編號27、受理│    第97頁反面:現場調 │
  │      ）                │    刑案報案三聯單、│    查報告表。      │
  │竊得：PVC風雨線共119公尺│    現場調查報告表│                      │
  │     （價值4332元）     │    。              │                      │
  ├────────────┼──────────┼───────────┤
  │ 17（原編號18號）       │１、被告乙○○於93年│１、警卷(一)第35頁反面至│
  ├────────────┤    6月30日警詢中之 │    36頁。            │
  │時間：93年4月6日前之4月 │    自白及本院審理之│                      │
  │      間某日            │    自白。          │                      │
  │地點：高雄縣杉林鄉月美村│２、證人即同案被告劉│２、94核退偵字第221卷 │
  │      產業道路內寮高分10│    旗坪於94年6月14 │    第75頁反面。      │
  │      5-1‧A1至A5號電桿 │    日地檢署偵查中之│                      │
  │方式：壬○○、乙○○基於│    證述。          │                      │
  │      共同竊盜之犯意聯絡│３、臺灣電力公司鳳山│３、94核退偵字第221卷 │
  │      ，由壬○○以其所有│    區營業處94年6月1│    第83頁反面:被告等 │
  │      之腳踏釘爬上電桿，│    3日D鳳山字第9405│    竊取時地一覽表編號│
  │      持其所有之破壞剪剪│    -0149號函及所附 │    47；              │
  │      下電纜，乙○○負責│    被告等竊取時地一│    第106頁:受理刑案報│
  │      把風（攜帶凶器竊盜│    覽表編號47、受理│    案三聯單；        │
  │      ）                │    刑案報案三聯單、│    第106頁反面:現場調│
  │竊得：PVC風雨線共118公尺│    現場調查報告表│    查報告表。      │
  │     （價值4295元）     │    。              │                      │
  ├────────────┼──────────┼───────────┤
  │ 18（原編號19號）       │１、證人即同案被告劉│１、警卷(一)第11頁。    │
  ├────────────┤    旗坪於93年6月21 │                      │
  │時間：93年4月8日前某日  │    日警詢中之證述。│                      │
  │地點：高雄縣甲仙鄉大隆村│２、證人即同案被告劉│２、94核退偵字第221卷 │
  │      產業道路頂厝高分35│    旗坪於94年6月14 │    第76頁(記載93.05月│
  │      左分1號電桿       │    日地檢署偵查中之│    )。               │
  │方式：壬○○、李文郎、廖│    證述。          │                      │
  │      新進及乙○○基於共│３、臺灣電力公司鳳山│３、94核退偵字第221卷 │
  │      同竊盜之犯意聯絡，│    區營業處94年6月1│    第84頁:被告等竊取 │
  │      結夥4人，由壬○○ │    3日D鳳山字第9405│    時地一覽表編號60；│
  │      以其所有之腳踏釘爬│    -0149號函及所附 │    第114頁:受理刑案報│
  │      上電桿，持其所有之│    被告等竊取時地一│    案三聯單；        │
  │      破壞剪剪下電纜，李│    覽表編號60、受理│    第114頁反面:現場調│
  │      文郎、廖新進、李宏│    刑案報案三聯單、│    查報告表。        │
  │      洲3人負責把風（結 │    現場調查報告表。│                      │
  │      夥3人攜帶凶器竊盜 │                    │                      │
  │      ）                │４、被告乙○○於本院│                      │
  │竊得：PVC風雨線共369公尺│    審理中自白。    │                      │
  │      （價值6827元）    │                    │                      │
  ├────────────┼──────────┼───────────┤
  │ 19（原編號20號）       │１、證人即同案被告劉│１、警卷(一)第16頁。    │
  ├────────────┤    旗坪於93年7月12 │                      │
  │時間：93年4月12日前某日 │    日警詢中之證述。│                      │
  │地點：高雄縣內門鄉永興村│２、證人即同案被告劉│２、94核退偵字第221卷 │
  │      產業道路藤坑幹11號│    旗坪於94年6月14 │    第75頁。          │
  │      電桿              │    日地檢署偵查中之│                      │
  │方式：壬○○、乙○○基於│    證述。          │                      │
  │      共同竊盜之犯意聯絡│３、臺灣電力公司鳳山│３、94核退偵字第221卷 │
  │      ，由壬○○以其所有│    區營業處94年6月1│    第83頁:被告等竊取 │
  │      之腳踏釘爬上電桿，│    3日D鳳山字第9405│    時地一覽表編號38；│
  │      持其所有之破壞剪剪│    -0149號函及所附 │    第102頁:報案證明書│
  │      下電纜，乙○○負責│    被告等竊取時地一│    (記載藤坑＃11A1 │
  │      把風（攜帶凶器竊盜│    覽表編號38、報案│    至A2)。           │
  │      ）                │    證明書。      │                      │
  │竊得：PVC風雨線共147公尺│                    │                      │
  │     （價值2772元）     │４、被告乙○○於本院│                      │
  │                        │    審理中自白。    │                      │
  ├────────────┼──────────┼───────────┤
  │20（原編號21號）        │１、證人即同案被告劉│１、警卷(一)第10頁反面。│
  ├────────────┤    旗坪於93年6月21 │                      │
  │時間：93年4月12日前某日 │    日警詢中之證述。│                      │
  │地點：高雄縣內門鄉永富村│２、被告乙○○於94年│２、94偵5384卷第16頁反│
  │      產業道路仁愛幹57左│    5月17日地檢署偵 │    面。              │
  │      1至左3號電桿      │    查中之自白及本院│                      │
  │方式：壬○○、李文郎、廖│    審理之自白。    │                      │
  │      新進及乙○○基於共│３、證人即同案被告劉│３、94核退偵字第221卷 │
  │      同竊盜之犯意聯絡，│    旗坪於94年6月14 │    第75頁。          │
  │      結夥4人，由壬○○ │    日地檢署偵查中之│                      │
  │      以其所有之腳踏釘爬│    證述。          │                      │
  │      上電桿，持其所有之│４、臺灣電力公司鳳山│４、94核退偵字第221卷 │
  │      破壞剪剪下電纜，李│    區營業處94年6月1│    第83頁反面:被告等 │
  │      文郎、廖新進、李宏│    3日D鳳山字第9405│    竊取時地一覽表編號│
  │      洲3人負責把風（結 │    -0149號函及所附 │    42；              │
  │      夥3人攜帶凶器竊盜 │    被告等竊取時地一│    第105頁:報案證明書│
  │      ）                │    覽表編號42、報案│    。              │
  │竊得：PVC風雨線共276公尺│    證明書。      │                      │
  │     （價值5106元）     │                    │                      │
  ├────────────┼──────────┼───────────┤
  │ 21（原編號22號）       │１、證人即同案被告劉│１、警卷(一)第11頁反面。│
  ├────────────┤    旗坪於93年6月21 │                      │
  │時間：93年4月12日前某日 │    日警詢中之證述。│                      │
  │地點：高雄縣內門鄉金竹村│２、證人即同案被告李│２、警卷(一)第30頁。    │
  │      金竹高分17至18左1 │    文郎於93年6月2日│                      │
  │方式：壬○○、李文郎、廖│    警詢中之證述。  │                      │
  │      新進及乙○○基於共│３、被告乙○○於94年│３、94偵5384卷第16頁反│
  │      同竊盜之犯意聯絡，│    5月17日地檢署偵 │    面。              │
  │      結夥4人，由壬○○ │    查中之自白及本院│                      │
  │      以其所有之腳踏釘爬│    審理之自白。    │                      │
  │      上電桿，持其所有之│４、證人即同案被告李│４、94核退偵字第221卷 │
  │      破壞剪剪下電纜，李│    文郎於94年5月17 │    第58頁反面。      │
  │      文郎、廖新進、李洪│    日本署偵查中之證│                      │
  │      洲3人負責把風（結 │    述。            │                      │
  │      夥3人攜帶凶器竊盜 │５、證人即同案被告劉│５、94核退偵字第221卷 │
  │      ）                │    旗坪於94年6月14 │    第75頁反面。      │
  │竊得：PVC風雨線共276公尺│    日地檢署偵查中之│                      │
  │      （價值5106元）    │    證述。          │                      │
  │                        │６、臺灣電力公司鳳山│６、94核退偵字第221卷 │
  │                        │    區營業處94年6月1│    第84頁:被告等竊取 │
  │                        │    3日D鳳山字第9405│    時地一覽表編號56；│
  │                        │    -0149號函及所附 │    第111頁反面:報案證│
  │                        │    被告等竊取時地一│    明書。          │
  │                        │    覽表編號56、報案│                      │
  │                        │    證明書。      │                      │
  ├────────────┼──────────┼───────────┤
  │ 22（原編號23號）       │１、被告乙○○於93年│１、警卷(一)第38頁反面。│
  ├────────────┤    6月29日警詢中之 │                      │
  │時間：93年4月12日前之4月│    自白。          │                      │
  │      間某日            │２、被告乙○○於94年│２、94偵5384卷第16頁反│
  │地點：高雄縣內門鄉溝坪村│    5月17日地檢署偵 │    面。              │
  │      產業道路藤坑幹11號│    查中之自白及本院│                      │
  │      A1至A2號電桿      │    審理之自白。    │                      │
  │方式：壬○○、乙○○基於│３、證人即同案被告劉│３、94核退偵字第221卷 │
  │      共同竊盜之犯意聯絡│    旗坪於94年6月14 │    第72頁反面。      │
  │      ，由壬○○以其所有│    日地檢署偵查中之│                      │
  │      之腳踏釘爬上電桿，│      證述。        │                      │
  │      持其所有之破壞剪剪│４、臺灣電力公司鳳山│４、94核退偵字第221卷 │
  │      下電纜，乙○○負責│    區營業處94年6月1│    第82頁反面:被告等 │
  │      把風（攜帶凶器竊盜│    3日D鳳山字第9405│    竊取時地一覽表編號│
  │      ）                │    -0149號函及所附 │    22；              │
  │竊得：PVC風雨線共306公尺│    被告等竊取時地一│    第96頁:報案證明書 │
  │     （價值5661元）     │    覽表編號22、報案│    。              │
  │                        │    證明書。      │                      │
  ├────────────┼──────────┼───────────┤
  │ 23（原編號24號）       │１、被告乙○○於93年│１、警卷(一)第38頁反面至│
  ├────────────┤    6月29日警詢中之 │    39頁。            │
  │時間：93年4月12日前之4月│    自白及本院審理之│                      │
  │      間某日            │    自白。          │                      │
  │地點：高雄縣內門鄉溝坪村│２、證人即同案被告劉│２、94核退偵字第221卷 │
  │      產業道路藤坑幹13號│    旗坪於94年6月14 │    第72頁反面。      │
  │      右9號電桿         │    日地檢署偵查中之│                      │
  │方式：壬○○、乙○○基於│    證述。          │                      │
  │      共同竊盜之犯意聯絡│３、臺灣電力公司鳳山│３、94核退偵字第221卷 │
  │      ，由壬○○以其所有│    區營業處94年6月1│    第82頁反面:被告等 │
  │      之腳踏釘爬上電桿，│    3日D鳳山字第9405│    竊取時地一覽表編號│
  │      持其所有之破壞剪剪│    -0149號函及所附 │    23；              │
  │      下電纜，乙○○負責│    被告等竊取時地一│    第96頁:報案證明書 │
  │      把風（攜帶凶器竊盜│    覽表編號23、報案│    。              │
  │      ）                │    證明書。      │                      │
  │竊得：PVC風雨線共558公尺│                    │                      │
  │     （價值10323元）    │                    │                      │
  ├────────────┼──────────┼───────────┤
  │ 24（原編號25號）       │１、被告乙○○於93年│１、警卷(一)第39頁。    │
  ├────────────┤    6月29日警詢中之 │                      │
  │時間：93年4月12日前之4月│    自白及本院審理之│                      │
  │      間某日            │    自白。          │                      │
  │地點：高雄縣內門鄉溝坪村│２、證人即同案被告劉│２、94核退偵字第221卷 │
  │      產業道路藤坑幹42右│    旗坪於94年6月14 │    第72頁反面。      │
  │      16左5‧A1至A3號電 │    日地檢署偵查中之│                      │
  │      桿                │    證述。          │                      │
  │方式：壬○○、乙○○基於│３、臺灣電力公司鳳山│３、94核退偵字第221卷 │
  │      共同竊盜之犯意聯絡│    區營業處94年6月1│    第82頁反面:被告等 │
  │      ，由壬○○以其所有│    3日D鳳山字第9405│    竊取時地一覽表編號│
  │      之腳踏釘爬上電桿，│    -0149號函及所附 │    24；              │
  │      持其所有之破壞剪剪│    被告等竊取時地一│    第96頁:報案證明書 │
  │      下電纜，乙○○負責│    覽表編號24、報案│    。              │
  │      把風（攜帶凶器竊盜│    證明書。      │                      │
  │      ）                │                    │                      │
  │竊得：PVC風雨線共192公尺│                    │                      │
  │      （價值3552元）    │                    │                      │
  ├────────────┼──────────┼───────────┤
  │ 25（原編號26號）       │１、證人即同案被告劉│１、警卷(一)第10頁反面。│
  ├────────────┤    旗坪於93年6月21 │                      │
  │時間：93年4月14日前某日 │    日警詢中之證述。│                      │
  │地點：高雄縣內門鄉永富村│２、被告乙○○於94年│２、94偵5384卷第16頁反│
  │      大埔高分4左4號電桿│    5月17日地檢署偵 │    面。              │
  │      。                │    查中之自白及本院│                      │
  │方式：壬○○、李文郎及李│    審理之自白。    │                      │
  │      宏洲基於共同竊盜之│３、證人即同案被告劉│３、94核退偵字第221卷 │
  │      犯意聯絡，結夥3人 │    旗坪於94年6月14 │    第75頁。          │
  │      ，由壬○○以其所有│    日地檢署偵查中之│                      │
  │      之腳踏釘爬上電桿，│    證述。          │                      │
  │      持其所有之破壞剪剪│４、臺灣電力公司鳳山│４、94核退偵字第221卷 │
  │      下電纜，李文郎、李│    區營業處94年6月1│    第83頁:被告等竊取 │
  │      宏洲2人負責把風（ │    3日D鳳山字第9405│    時地一覽表編號32；│
  │      結夥3人攜帶凶器竊 │    -0149號函及所附 │    第100頁反面:報案證│
  │      盜）              │    被告等竊取時地一│    明書。          │
  │竊得：PVC風雨線共195公尺│    覽表編號32、報案│                      │
  │      （價值3608元）    │    證明書。      │                      │
  ├────────────┼──────────┼───────────┤
  │ 26（原編號28號）       │１、證人即同案被告劉│１、警卷(一)第16頁。    │
  ├────────────┤    旗坪於93年7月12 │                      │
  │時間：93年4月26日前某日 │    日警詢中之證述。│                      │
  │地點：高雄縣旗山鎮大林里│２、證人即同案被告劉│２、94核退偵字第221卷 │
  │      產業道路旗林高幹27│    旗坪於94年6月14 │    第75頁。          │
  │      0右14‧A3至A5號電 │    日地檢署偵查中之│                      │
  │      桿                │    證述。          │                      │
  │方式：壬○○、乙○○基於│３、臺灣電力公司鳳山│３、94核退偵字第221卷 │
  │      共同竊盜之犯意聯絡│    區營業處94年6月1│    第82頁反面:被告等 │
  │      ，由壬○○以其所有│    3日D鳳山字第9405│    竊取時地一覽表編號│
  │      之腳踏釘爬上電桿，│    -0149號函及所附 │    25；              │
  │      持其所有之破壞剪剪│    被告等竊取時地一│    第96頁反面:報案證 │
  │      下電纜，乙○○負責│    覽表編號25、報案│    明書。          │
  │      把風（攜帶凶器竊盜│    證明書。      │                      │
  │      ）                │                    │                      │
  │竊得：PVC風雨線共300公尺│４、被告乙○○於本院│                      │
  │     （價值5550元）     │    審理中自白。    │                      │
  ├────────────┼──────────┼───────────┤
  │ 27（原編號30號）       │１、被告乙○○於93年│１、警卷(一)第39頁。    │
  ├────────────┤    6月29日警詢中之 │                      │
  │時間：93年4月26日前之4月│    自白及本院審理之│                      │
  │      間某日            │    自白。          │                      │
  │地點：高雄縣旗山鎮大林里│２、證人即同案被告劉│２、94核退偵字第221卷 │
  │      旗林幹270右19至20 │    旗坪於94年6月14 │    第72頁反面。      │
  │      號電桿            │    日地檢署偵查中之│                      │
  │方式：壬○○、乙○○基於│    證述。          │                      │
  │      共同竊盜之犯意聯絡│３、臺灣電力公司鳳山│３、94核退偵字第221卷 │
  │      ，由壬○○以其所有│    區營業處94年6月1│    第82頁反面:被告等 │
  │      之腳踏釘爬上電桿，│    3日D鳳山字第9405│    竊取時地一覽表編號│
  │      持其所有之破壞剪剪│    -0149號函及所附 │    26；              │
  │      下電纜，乙○○負責│    被告等竊取時地一│    第96頁反面:報案證 │
  │      把風（攜帶凶器竊盜│    覽表編號26、報案│    明書。          │
  │      ）                │    證明書。      │                      │
  │竊得：PVC風雨線共246公尺│                    │                      │
  │     （價值4551元）     │４、被告乙○○於本院│                      │
  │                        │    審理中自白。    │                      │
  ├────────────┼──────────┼───────────┤
  │ 28（原編號31號）       │１、證人即同案被告劉│１、警卷(一)第16頁至16頁│
  ├────────────┤    旗坪於93年7月12 │    反面。            │
  │時間：93年4 月29日前某日│    日警詢中之證述。│                      │
  │地點：高雄縣內門鄉溝坪村│２、證人即同案被告劉│２、94核退偵字第221卷 │
  │      溝坪幹26左22號電桿│    旗坪於94年6月14 │    第76至76頁反面(記 │
  │方式：壬○○、乙○○基於│    日地檢署偵查中之│    載93.05月)。      │
  │      共同竊盜之犯意聯絡│    證述。          │                      │
  │      ，由壬○○以其所有│３、臺灣電力公司鳳山│３、94核退偵字第221卷 │
  │      之腳踏釘爬上電桿，│    區營業處94年6月1│    第84頁反面:被告等 │
  │      持其所有之破壞剪剪│    3日D鳳山字第9405│    竊取時地一覽表編號│
  │      下電纜，乙○○負責│    -0149號函及所附 │    72；              │
  │      把風（攜帶凶器竊盜│    被告等竊取時地一│    第120頁:報案證明書│
  │      ）                │    覽表編號72、報案│    。              │
  │竊得：PVC風雨線共383公尺│    證明書。      │                      │
  │      （價值7086元）    │                    │                      │
  │                        │４、被告乙○○於本院│                      │
  │                        │    審理中自白。    │                      │
  ├────────────┼──────────┼───────────┤
  │ 29（原編號32號）       │１、證人即同案被告劉│１、警卷(一)第16頁反面。│
  ├────────────┤    旗坪於93年7月12 │                      │
  │時間：93年4月29日前某日 │    日警詢中之證述。│                      │
  │地點：高雄縣內門鄉溝坪村│２、證人即同案被告劉│２、94核退偵字第221卷 │
  │      溝坪幹54號電桿    │    旗坪於94年6月14 │    第76頁反面(記載93.│
  │方式：壬○○、乙○○基於│    日地檢署偵查中之│    05月)。           │
  │      共同竊盜之犯意聯絡│    證述。          │                      │
  │      ，由壬○○以其所有│３、臺灣電力公司鳳山│３、94核退偵字第221卷 │
  │      之腳踏釘爬上電桿，│    區營業處94年6月1│    第84頁反面:被告等 │
  │      持其所有之破壞剪剪│    3日D鳳山字第9405│    竊取時地一覽表編號│
  │      下電纜，乙○○負責│    -0149號函及所附 │    73；              │
  │      把風（攜帶凶器竊盜│    被告等竊取時地一│    第120頁反面:報案證│
  │      ）                │    覽表編號73、報案│    明書。          │
  │竊得：PVC風雨線共99公尺 │    證明書。      │                      │
  │     （價值1832元）     │                    │                      │
  │                        │４、被告乙○○於本院│                      │
  │                        │    審理中自白。    │                      │
  ├────────────┼──────────┼───────────┤
  │ 30（原編號33號）       │１、證人即同案被告劉│１、警卷(一)第16頁。    │
  ├────────────┤    旗坪於93年7月12 │                      │
  │時間：93年4月29日前4月間│    日警詢中之證述。│                      │
  │      某日              │２、被告乙○○於94年│２、94偵5384卷第16頁。│
  │地點：高雄縣內門鄉○○道│    5月17日地檢署偵 │                      │
  │      路仁愛幹136號電桿 │    查中之自白及本院│                      │
  │方式：壬○○、乙○○基於│    審理之自白。    │                      │
  │      共同竊盜之犯意聯絡│３、證人即同案被告劉│３、94核退偵字第221卷 │
  │      ，由壬○○以其所有│    旗坪於94年6月14 │    第74頁反面至75頁。│
  │      之腳踏釘爬上電桿，│    日地檢署偵查中之│                      │
  │      持其所有之破壞剪剪│    證述。          │                      │
  │      下電纜，乙○○負責│４、臺灣電力公司鳳山│４、94核退偵字第221卷 │
  │      把風（攜帶凶器竊盜│    區營業處94年6月1│    第83頁:被告等竊取 │
  │      ）                │    3日D鳳山字第9405│    時地一覽表編號35；│
  │竊得：PVC風雨線共267公尺│    -0149號函及所附 │    第101頁:報案證明書│
  │     （價值4940元）     │    被告等竊取時地一│    。              │
  │                        │    覽表編號35、報案│                      │
  │                        │    證明書。      │                      │
  ├────────────┼──────────┼───────────┤
  │ 31（原編號34號）       │１、被告乙○○於93年│１、警卷(一)第38頁。    │
  ├────────────┤    6月29日警詢中之 │                      │
  │時間：93年4月29日日前之4│    自白及本院審理之│                      │
  │      月間某日          │    自白。          │                      │
  │地點：高雄縣內門鄉○○道│２、臺灣電力公司鳳山│２、94核退偵字第221卷 │
  │      路仁愛幹45-1右A2、│    區營業處94年6月1│    第82頁:被告等竊取 │
  │      A3至A4號電桿      │    3日D鳳山字第9405│    時地一覽表編號11；│
  │方式：壬○○、乙○○基於│    -0149號函及所附 │    第91頁反面:報案證 │
  │      共同竊盜之犯意聯絡│    被告等竊取時地一│    明書。          │
  │      ，由壬○○以其所有│    覽表編號11、報案│                      │
  │      之腳踏釘爬上電桿，│    證明書。      │                      │
  │      持其所有之破壞剪剪│                    │                      │
  │      下電纜，乙○○負責│                    │                      │
  │      把風（攜帶凶器竊盜│                    │                      │
  │      ）                │                    │                      │
  │竊得：PVC風雨線共288公尺│                    │                      │
  │      （價值5328元）    │                    │                      │
  ├────────────┼──────────┼───────────┤
  │ 32（原編號36號）       │１、證人即同案被告劉│１、警卷(一)第10頁反面。│
  ├────────────┤    旗坪於93年6月21 │                      │
  │時間：93年4月29日前之4月│    日警詢中之證述。│                      │
  │      間某日            │２、被告乙○○於94年│２、94偵5384卷第16頁反│
  │地點：高雄縣內門鄉永富村│    5月17日地檢署偵 │    面。              │
  │      大埔幹20-1右8號電 │    查中之自白及本院│                      │
  │      桿                │    審理之自白。    │                      │
  │方式：壬○○、李文郎、廖│３、證人即同案被告劉│３、94核退偵字第221卷 │
  │      新進及乙○○基於共│    旗坪於94年6月14 │    第75頁。          │
  │      同竊盜之犯意聯絡，│    日地檢署偵查中之│                      │
  │      結夥4人，由壬○○ │    證述。          │                      │
  │      以其所有之腳踏釘爬│４、臺灣電力公司鳳山│４、94核退偵字第221卷 │
  │      上電桿，持其所有之│    區營業處94年6月1│    第83頁反面:被告等 │
  │      破壞剪剪下電纜，李│    3日D鳳山字第9405│    竊取時地一覽表編號│
  │      文郎、廖新進、李宏│    -0149號函及所附 │    40；              │
  │      洲3人負責把風（結 │    被告等竊取時地一│    第103頁:報案證明書│
  │      夥3人攜帶凶器竊盜 │    覽表編號40、報案│    5；               │
  │      ）                │    證明書5、受理刑 │    第103頁反面:受理刑│
  │竊得：PVC風雨線共591公尺│    事案件報案三聯單│    事案件報案三聯單；│
  │     （價值10934元）    │    、現場調查報告表│    第104頁:現場調查報│
  │                        │    。            │    告表。          │
  ├────────────┼──────────┼───────────┤
  │ 33（原編號37號）       │１、被告乙○○於93年│１、警卷(一)第38頁反面。│
  ├────────────┤    6月29日警詢中之 │                      │
  │時間：93年4月間某日     │    自白及本院審理之│                      │
  │地點：高雄縣內門鄉永富村│    自白。          │                      │
  │      產業道路王爺高幹47│２、臺灣電力公司鳳山│２、94核退偵字第221卷 │
  │      右2左1號電桿      │    區營業處94年6月1│    第82頁反面:被告等 │
  │方式：壬○○、乙○○基於│    3日D鳳山字第9405│    竊取時地一覽表編號│
  │      共同竊盜之犯意聯絡│    -0149號函及所附 │    16。              │
  │      ，由壬○○以其所有│    被告等竊取時地一│                      │
  │      之腳踏釘爬上電桿，│    覽表編號16。    │                      │
  │      持其所有之破壞剪剪│                    │                      │
  │      下電纜，乙○○負責│                    │                      │
  │      把風（攜帶凶器竊盜│                    │                      │
  │      ）                │                    │                      │
  │竊得：接戶電纜20公尺（價│                    │                      │
  │      值1824元）        │                    │                      │
  ├────────────┼──────────┼───────────┤
  │ 34（原編號38號）       │１、被告乙○○於93年│１、警卷(一)第39頁。    │
  ├────────────┤    6月29日警詢中之 │                      │
  │時間：93年4月間某日     │    自白及本院審理之│                      │
  │地點：高雄縣甲仙鄉寶隆村│    自白。          │                      │
  │      滴水高分29左A2至A5│２、證人即同案被告李│２、94核退偵字第221卷 │
  │      號電桿            │    文郎於94年5月17 │    第58頁。          │
  │方式：壬○○、乙○○基於│    日地檢署偵查中之│                      │
  │      共同竊盜之犯意聯絡│    證述。          │                      │
  │      ，由壬○○以其所有│３、證人即同案被告劉│３、94核退偵字第221卷 │
  │      之腳踏釘爬上電桿，│    旗坪於94年6月14 │    第74頁反面。      │
  │      持其所有之破壞剪剪│    日地檢署偵查中之│                      │
  │      下電纜，乙○○負責│    證述。          │                      │
  │      把風（攜帶凶器竊盜│４、臺灣電力公司鳳山│４、94核退偵字第221卷 │
  │      ）                │    區營業處94年6月1│    第83頁:被告等竊取 │
  │竊得：PVC風雨線1批（長度│    3日D鳳山字第9405│    時地一覽表編號30。│
  │      、價值均不詳，遭剪│    -0149號函及所附 │                      │
  │      斷未取走）        │    被告等竊取時地一│                      │
  │                        │    覽表編號30。    │                      │
  ├────────────┼──────────┼───────────┤
  │ 35（原編號39號）       │１、證人即同案被告劉│１、警卷(一)第16頁。    │
  ├────────────┤    旗坪於93年7月12 │                      │
  │時間：93年3、4月間某日  │    日警詢中之證述。│                      │
  │地點：高雄縣內門鄉○○道│２、被告乙○○於93年│２、警卷(一)第38頁至38頁│
  │      路龍眼幹3右11號電 │    6月29日警詢中之 │    反面。            │
  │      桿                │    自白。          │                      │
  │方式：壬○○、乙○○基於│３、被告乙○○於94年│３、94偵5384卷第16頁。│
  │      共同竊盜之犯意聯絡│    5月17日地檢署偵 │                      │
  │      ，由壬○○以其所有│    查中之自白及本院│                      │
  │      之腳踏釘爬上電桿，│    審理之自白。    │                      │
  │      持其所有之破壞剪剪│４、證人即同案被告劉│４、94核退偵字第221卷 │
  │      下電纜，乙○○負責│    旗坪於94年6月14 │    第74頁反面。      │
  │      把風（攜帶凶器竊盜│    日地檢署偵查中之│                      │
  │      ）                │    證述。          │                      │
  │竊得：PVC風雨線共330公尺│５、臺灣電力公司鳳山│５、94核退偵字第221卷 │
  │     （價值6105元）     │    區營業處94年6月1│    第83頁:被告等竊取 │
  │                        │    3日D鳳山字第9405│    時地一覽表編號33。│
  │                        │    -0149號函及所附 │                      │
  │                        │    被告等竊取時地一│                      │
  │                        │    覽表編號33。    │                      │
  ├────────────┼──────────┼───────────┤
  │ 36（原編號40號）       │１、證人即同案被告劉│１、警卷(一)第16頁。    │
  ├────────────┤    旗坪於93年7月12 │                      │
  │時間：93年4月間某日     │    日警詢中之證述。│                      │
  │地點：高雄縣內門鄉永興村│２、證人即同案被告劉│２、94核退偵字第221卷 │
  │      仁愛幹156右3號電桿│    旗坪於94年6月14 │    第75頁。          │
  │方式：壬○○、乙○○基於│    日地檢署偵查中之│                      │
  │      共同竊盜之犯意聯絡│    證述。          │                      │
  │      ，由壬○○以其所有│３、臺灣電力公司鳳山│３、94核退偵字第221卷 │
  │      之腳踏釘爬上電桿，│    區營業處94年6月1│    第83頁:被告等竊取 │
  │      持其所有之破壞剪剪│    3日D鳳山字第9405│    時地一覽表編號36。│
  │      下電纜，乙○○負責│    -0149號函及所附 │                      │
  │      把風（攜帶凶器竊盜│    被告等竊取時地一│                      │
  │      ）                │    覽表編號36。    │                      │
  │竊得：PVC風雨線共15公尺 │                    │                      │
  │     （價值 1368元）    │４、被告乙○○於本院│                      │
  │                        │    審理中自白。    │                      │
  ├────────────┼──────────┼───────────┤
  │ 37（原編號41號）       │１、證人即同案被告劉│１、警卷(一)第11頁反面。│
  ├────────────┤    旗坪於93年6月21 │                      │
  │時間：93年4月間某日     │    日警詢中之證述。│                      │
  │地點：高雄縣甲仙鄉寶隆村│２、證人即同案被告李│２、警卷(一)第27頁反面、│
  │      滴水高分49號電桿  │    文郎於93年6月2日│    第29頁反面。      │
  │方式：壬○○、李文郎、廖│    警詢中之證述。  │                      │
  │      新進及乙○○基於共│３、證人即同案被告李│３、94核退偵字第221卷 │
  │      同竊盜之犯意聯絡，│    文郎於94年5月17 │    第58頁。          │
  │      結夥4人，由壬○○ │    日地檢署偵查中之│                      │
  │      以其所有之腳踏釘爬│    證述。          │                      │
  │      上電桿，持其所有之│４、證人即同案被告劉│４、94核退偵字第221卷 │
  │      破壞剪剪下電纜，李│    旗坪於94年6月14 │    第75頁至75頁反面。│
  │      文郎、廖新進、李宏│    日地檢署偵查中之│                      │
  │      洲3人負責把風，得 │    證述。          │                      │
  │      手後贓物遺留現場（│５、臺灣電力公司鳳山│５、94核退偵字第221卷 │
  │      結夥3人攜帶凶器竊 │    區營業處94年6月1│    第83頁反面:被告等 │
  │      盜）。            │    3日D鳳山字第9405│    竊取時地一覽表編號│
  │竊得：PVC風雨線1批（長度│    -0149號函及所附 │    43。              │
  │      、價值均不詳）    │    被告等竊取時地一│                      │
  │                        │    覽表編號43。    │                      │
  │                        │                    │                      │
  │                        │６、被告乙○○於本院│                      │
  │                        │    審理中自白。    │                      │
  ├────────────┼──────────┼───────────┤
  │ 38（原編號42號）       │１、被告乙○○於93年│１、警卷(一)第36頁。    │
  ├────────────┤    6月30日警詢中之 │                      │
  │時間：93年4月間某日     │    自白及本院審理之│                      │
  │地點：高雄縣美濃鎮中圳里│    自白。          │                      │
  │      產業道路齋堂高分（│２、證人即同案被告劉│２、94核退偵字第221卷 │
  │      移送附表誤載為「齊│    旗坪於94年6月14 │    第75頁反面。      │
  │      壹」高分）9-1左6右│    日地檢署偵查中之│                      │
  │      8號電桿           │    證述。          │                      │
  │方式：壬○○、乙○○基於│３、臺灣電力公司鳳山│３、94核退偵字第221卷 │
  │      共同竊盜之犯意聯絡│    區營業處94年6月1│    第83頁反面:被告等 │
  │      ，由壬○○以其所有│    3日D鳳山字第9405│    竊取時地一覽表編號│
  │      之腳踏釘爬上電桿，│    -0149號函及所附 │    48。              │
  │      持其所有之破壞剪剪│    被告等竊取時地一│                      │
  │      下電纜，乙○○負責│    覽表編號48。    │                      │
  │      把風，得手後贓物遺│                    │                      │
  │      留現場（攜帶凶器竊│                    │                      │
  │      盜）。            │                    │                      │
  │竊得：PVC風雨線1批（長度│                    │                      │
  │      、價值均不詳，遭剪│                    │                      │
  │      斷未取走）        │                    │                      │
  ├────────────┼──────────┼───────────┤
  │ 39（原編號43號）       │１、被告乙○○於93年│１、警卷(一)第36頁。    │
  ├────────────┤    6月30日警詢中之 │                      │
  │時間：93年4月間某日     │    自白及本院審理之│                      │
  │地點：高雄縣美濃鎮廣興里│    自白。          │                      │
  │      產業道路雙溪高分36│２、證人即同案被告劉│２、94核退偵字第221卷 │
  │      左7號電桿         │    旗坪於94年6月14 │    第75頁反面。      │
  │方式：壬○○、乙○○基於│    日地檢署偵查中之│                      │
  │      共同竊盜之犯意聯絡│    證述。          │                      │
  │      ，由壬○○以其所有│３、臺灣電力公司鳳山│３、94核退偵字第221卷 │
  │      之腳踏釘爬上電桿，│    區營業處94年6月1│    第83頁反面:被告等 │
  │      持其所有之破壞剪剪│    3日D鳳山字第9405│    竊取時地一覽表編號│
  │      下電纜，乙○○負責│    -0149號函及所附 │    49。              │
  │      把風，得手後贓物遺│    被告等竊取時地一│                      │
  │      留現場（攜帶凶器竊│    覽表編號49。    │                      │
  │      盜）              │                    │                      │
  │竊得：PVC風雨線1批（長度│                    │                      │
  │      、價值均不詳）    │                    │                      │
  ├────────────┼──────────┼───────────┤
  │ 40（原編號50號）       │１、證人即同案被告劉│１、警卷(一)第16頁反面至│
  ├────────────┤    旗坪於93年7月12 │    17頁。            │
  │時間：93年5月12日前某日 │    日警詢中之證述。│                      │
  │地點：高雄縣杉林鄉月美村│２、被告乙○○於94年│２、94偵5384卷第17頁。│
  │      產業道路內寮高分33│    5月17日地檢署偵 │                      │
  │      左3號電桿         │    查中之自白及本院│                      │
  │方式：壬○○、乙○○基於│    審理之自白。    │                      │
  │      共同竊盜之犯意聯絡│３、證人即同案被告劉│３、94核退偵字第221卷 │
  │      ，由壬○○以其所有│    旗坪於94年6月14 │    第76頁反面。      │
  │      之腳踏釘爬上電桿，│    日地檢署偵查中之│                      │
  │      持其所有之破壞剪剪│    證述。          │                      │
  │      下電纜，乙○○負責│４、臺灣電力公司鳳山│４、94核退偵字第221卷 │
  │      把風（攜帶凶器竊盜│    區營業處94年6月1│    第85頁:被告等竊取 │
  │      ）                │    3日D鳳山字第9405│    時地一覽表編號80；│
  │竊得：PVC風雨線共94公尺 │    -0149號函及所附 │    第123頁:受理刑案報│
  │      （價值1739元）    │    被告等竊取時地一│    案三聯單；        │
  │                        │    覽表編號80、受理│    第124頁:現場調查報│
  │                        │    刑案報案三聯單、│    告表。          │
  │                        │    現場調查報告表│                      │
  │                        │    。              │                      │
  ├────────────┼──────────┼───────────┤
  │ 41（原編號53號）       │１、證人即同案被告劉│１、警卷(一)第17頁。    │
  ├────────────┤    旗坪於93年7月12 │                      │
  │時間：93年5月間某日     │    日警詢中之證述。│                      │
  │地點：高雄縣杉林鄉集來村│２、證人即同案被告劉│２、94核退偵字第221卷 │
  │      產業道路新火山19至│    旗坪於94年6月14 │    第77頁。          │
  │      19-1號電桿        │    日地檢署偵查中之│                      │
  │方式：壬○○、乙○○基於│    證述。          │                      │
  │      共同竊盜之犯意聯絡│３、臺灣電力公司鳳山│３、94核退偵字第221卷 │
  │      ，由壬○○以其所有│    區營業處94年6月1│    第85頁:被告等竊取 │
  │      之腳踏釘爬上電桿，│    3日D鳳山字第9405│    時地一覽表編號86；│
  │      持其所有之破壞剪剪│    -0149號函及所附 │    第129頁反面:受理刑│
  │      下電纜，乙○○負責│    被告等竊取時地一│    案報案三聯單；    │
  │      把風（攜帶凶器竊盜│    覽表編號86、受理│    第130頁:現場調查報│
  │      ）                │    刑案報案三聯單、│    告表2。           │
  │竊得：PVC風雨線共101公尺│    現場調查報告表2 │                      │
  │     （價值1869元）     │    。              │                      │
  │                        │                    │                      │
  │                        │４、被告乙○○於本院│                      │
  │                        │    審理中自白。    │                      │
  ├────────────┼──────────┼───────────┤
  │ 42（原編號54號）       │１、證人即同案被告劉│１、警卷(一)第11頁。    │
  ├────────────┤    旗坪於93年6月21 │                      │
  │時間：93年5月間某日     │    日警詢中之證述。│                      │
  │地點：高雄縣甲仙鄉大隆村│２、證人即同案被告劉│２、94核退偵字第221卷 │
  │      產業道路頂厝高分41│    旗坪於94年6月14 │    第76頁。          │
  │      -A2至A3號電桿     │    日地檢署偵查中之│                      │
  │方式：壬○○、李文郎、廖│    證述。          │                      │
  │      新進及乙○○基於共│３、臺灣電力公司鳳山│３、94核退偵字第221卷 │
  │      同竊盜之犯意聯絡，│    區營業處94年6月1│    第84頁:被告等竊取 │
  │      結夥4人，由壬○○ │    3日D鳳山字第9405│    時地一覽表編號61。│
  │      以其所有之腳踏釘爬│    -0149號函及所附 │                      │
  │      上電桿，持其所有之│    被告等竊取時地一│                      │
  │      破壞剪剪下電纜，李│    覽表編號61。    │                      │
  │      文郎、廖新進、李宏│                    │                      │
  │      洲3人負責把風，但 │４、被告乙○○於本院│                      │
  │      得手後遺留現場（結│    審理中自白。    │                      │
  │      夥3人攜帶凶器竊盜 │                    │                      │
  │      ）                │                    │                      │
  │竊得：PVC風雨線1批（長度│                    │                      │
  │     、價值均不詳）     │                    │                      │
  ├────────────┼──────────┼───────────┤
  │ 43（原編號55號）       │１、證人即同案被告劉│１、警卷(一)第11頁反面。│
  ├────────────┤    旗坪於93年6月21 │                      │
  │時間：93年5月間某日     │    日警詢中之證述。│                      │
  │地點：高雄縣內門鄉金竹村│２、證人即同案被告李│２、警卷(一)第29頁反面至│
  │      金竹高分12號電桿  │    文郎於93年6月2日│    30頁。            │
  │方式：壬○○、李文郎、廖│    警詢中之證述。  │                      │
  │      新進及乙○○基於共│３、被告乙○○於94年│３、94偵5384卷第17頁。│
  │      同竊盜之犯意聯絡，│    5月17日地檢署偵 │                      │
  │      結夥4人，由壬○○ │    查中之自白及本院│                      │
  │      以其所有之腳踏釘爬│    審理之自白。    │                      │
  │      上電桿，持其所有之│４、證人即同案被告李│４、94核退偵字第221卷 │
  │      破壞剪剪下電纜，李│    文郎於94年5月17 │    第58頁反面。      │
  │      文郎、廖新進、李宏│    日地檢署偵查中之│                      │
  │      洲3人負責把風（結 │    證述。          │                      │
  │      夥3人攜帶凶器竊盜 │５、證人即同案被告劉│５、94核退偵字第221卷 │
  │      ）                │    旗坪於94年6月14 │    第76頁。          │
  │竊得：PVC風雨線共240公尺│    日地檢署偵查中之│                      │
  │     （價值4440元）     │    證述。          │                      │
  │                        │６、臺灣電力公司鳳山│６、94核退偵字第221卷 │
  │                        │    區營業處94年6月1│    第84頁反面:被告等 │
  │                        │    3日D鳳山字第9405│    竊取時地一覽表編號│
  │                        │    -0149號函及所附 │    70。              │
  │                        │    被告等竊取時地一│                      │
  │                        │    覽表編號70。    │                      │
  │                        │                    │                      │
  │                        │７、被告乙○○於本院│                      │
  │                        │    審理中自白。    │                      │
  ├────────────┼──────────┼───────────┤
  │ 44（原編號56號）       │１、證人即同案被告劉│１、警卷(一)第16頁反面。│
  ├────────────┤    旗坪於93年7月12 │                      │
  │時間：93年5月間某日     │    日警詢中之證述。│                      │
  │地點：高雄縣內門鄉溝坪村│２、證人即同案被告劉│２、94核退偵字第221卷 │
  │      溝坪幹37右13號電桿│    旗坪於94年6月14 │    第76頁反面。      │
  │方式：壬○○、乙○○基於│    日地檢署偵查中之│                      │
  │      共同竊盜之犯意聯絡│    證述。          │                      │
  │      ，由壬○○以其所有│３、臺灣電力公司鳳山│３、94核退偵字第221卷 │
  │      之腳踏釘爬上電桿，│    區營業處94年6月1│    第84頁反面:被告等 │
  │      持其所有之破壞剪剪│    3日D鳳山字第9405│    竊取時地一覽表編號│
  │      下電纜，乙○○負責│    -0149號函及所附 │    74。              │
  │      把風（攜帶凶器竊盜│    被告等竊取時地一│                      │
  │      ）                │    覽表編號74。    │                      │
  │竊得：PVC風雨線共150公尺│                    │                      │
  │     （價值2775元）     │                    │                      │
  ├────────────┼──────────┼───────────┤
  │ 45（原編號57號）       │１、證人即同案被告劉│１、警卷(一)第16頁反面。│
  ├────────────┤    旗坪於93年7月12 │                      │
  │時間：93年5月間某日     │    日警詢中之證述。│                      │
  │地點：高雄縣內門鄉永興村│２、證人即同案被告劉│２、94核退偵字第221卷 │
  │      產業道路藤坑高幹19│    旗坪於94年6月14 │    第76頁反面。      │
  │      號電桿            │    日地檢署偵查中之│                      │
  │方式：壬○○、乙○○基於│    證述。          │                      │
  │      共同竊盜之犯意聯絡│３、臺灣電力公司鳳山│３、94核退偵字第221卷 │
  │      ，由壬○○以其所有│    區營業處94年6月1│    第84頁反面:被告等 │
  │      之腳踏釘爬上電桿，│    3日D鳳山字第9405│    竊取時地一覽表編號│
  │      持其所有之破壞剪剪│    -0149號函及所附 │    77。              │
  │      下電纜，乙○○負責│    被告等竊取時地一│                      │
  │      把風（攜帶凶器竊盜│    覽表編號77。    │                      │
  │      ）                │                    │                      │
  │竊得：PVC風雨線共300公尺│４、被告乙○○於本院│                      │
  │     （價值5550元）     │    審理中自白。    │                      │
  ├────────────┼──────────┼───────────┤
  │ 46（原編號67號）       │１、證人即同案被告劉│１、警卷(一)第17頁。    │
  ├────────────┤    旗坪於93年7月12 │                      │
  │時間：93年5月間某日（發 │    日警詢中之證述。│                      │
  │      現失竊係於同年6月 │２、被告乙○○於94年│２、94偵5384卷第17頁。│
  │      3日）             │    5月17日地檢署偵 │                      │
  │地點：高雄縣杉林鄉○○道│    查中之供述及本院│                      │
  │      路內寮高分30號電桿│    審理之自白。    │                      │
  │方式：壬○○、乙○○基於│３、證人即同案被告劉│３、94核退偵字第221卷 │
  │      共同竊盜之犯意聯絡│    旗坪於94年6月14 │    第77頁。          │
  │      ，由壬○○以其所有│    日地檢署偵查中之│                      │
  │      之腳踏釘爬上電桿，│    證述。          │                      │
  │      持其所有之破壞剪剪│４、臺灣電力公司鳳山│４、94核退偵字第221卷 │
  │      下電纜，乙○○負責│    區營業處94年6月1│    第85頁:被告等竊取 │
  │      把風（攜帶凶器竊盜│    3日D鳳山字第9405│    時地一覽表編號85；│
  │      ）                │    -0149號函及所附 │    第128頁反面:受理刑│
  │竊得：PVC風雨線共50公尺 │    被告等竊取時地一│    案報案三聯單；    │
  │      （價值925元）     │    覽表編號85、受理│    第129頁:現場調查報│
  │                        │    刑案報案三聯單、│    告表4。           │
  │                        │    現場調查報告表4 │                      │
  │                        │    。              │                      │
  ├────────────┼──────────┼───────────┤
  │ 47（原編號68號）       │１、證人即同案被告劉│１、警卷(一)第17頁。    │
  ├────────────┤    旗坪於93年7月12 │                      │
  │時間：93年5間某日（發現 │    日警詢中之證述。│                      │
  │      失竊係於同年6月15 │２、證人即同案被告劉│２、94核退偵字第221卷 │
  │      日）              │    旗坪於94年6月14 │    第77頁。          │
  │地點：高雄縣杉林鄉新火山│    日地檢署偵查中之│                      │
  │      32左6號電桿       │    證述。          │                      │
  │方式：壬○○、乙○○基於│３、臺灣電力公司鳳山│３、94核退偵字第221卷 │
  │      共同竊盜之犯意聯絡│    區營業處94年6月1│    第85頁:被告等竊取 │
  │      ，由壬○○以其所有│    3日D鳳山字第9405│    時地一覽表編號87；│
  │      之腳踏釘爬上電桿，│    -0149號函及所附 │    第130頁反面:受理刑│
  │      持其所有之破壞剪剪│    被告等竊取時地一│    案報案三聯單；    │
  │      下電纜，乙○○負責│    覽表編號87、受理│    第131頁:現場調查報│
  │      把風（攜帶凶器竊盜│    刑案報案三聯單、│    告表1。           │
  │      ）                │    現場調查報告表1 │                      │
  │竊得：PVC風雨線共108公尺│    。              │                      │
  │      （價值1998元）    │                    │                      │
  │                        │４、被告乙○○於本院│                      │
  │                        │    審理中自白。    │                      │
  ├────────────┴──────────┴───────────┤
  │ 註：原併案意旨書附表27（同35）、29、44～49、51～52、58～65、66、69～ │
  │     70，分別與本件附表一編號4、3、5～10、12～13、14～21、23、24～25號│
  │     所載犯罪事實相同。                                               │
  └───────────────────────────────────┘


司法院資訊處製作；財團法人民間司法改革基金會備份。
